<mediawiki xmlns="http://www.mediawiki.org/xml/export-0.10/" xmlns:xsi="http://www.w3.org/2001/XMLSchema-instance" xsi:schemaLocation="http://www.mediawiki.org/xml/export-0.10/ http://www.mediawiki.org/xml/export-0.10.xsd" version="0.10" xml:lang="bg">
  <siteinfo>
    <sitename>Уикиречник</sitename>
    <dbname>bgwiktionary</dbname>
    <base>https://bg.wiktionary.org/wiki/%D0%A3%D0%B8%D0%BA%D0%B8%D1%80%D0%B5%D1%87%D0%BD%D0%B8%D0%BA:%D0%9D%D0%B0%D1%87%D0%B0%D0%BB%D0%BD%D0%B0_%D1%81%D1%82%D1%80%D0%B0%D0%BD%D0%B8%D1%86%D0%B0</base>
    <generator>MediaWiki 1.42.0-wmf.18</generator>
    <case>case-sensitive</case>
    <namespaces>
      <namespace key="-2" case="case-sensitive">Медия</namespace>
      <namespace key="-1" case="first-letter">Специални</namespace>
      <namespace key="0" case="case-sensitive" />
      <namespace key="1" case="case-sensitive">Беседа</namespace>
      <namespace key="2" case="first-letter">Потребител</namespace>
      <namespace key="3" case="first-letter">Потребител беседа</namespace>
      <namespace key="4" case="case-sensitive">Уикиречник</namespace>
      <namespace key="5" case="case-sensitive">Уикиречник беседа</namespace>
      <namespace key="6" case="case-sensitive">Файл</namespace>
      <namespace key="7" case="case-sensitive">Файл беседа</namespace>
      <namespace key="8" case="first-letter">МедияУики</namespace>
      <namespace key="9" case="first-letter">МедияУики беседа</namespace>
      <namespace key="10" case="case-sensitive">Шаблон</namespace>
      <namespace key="11" case="case-sensitive">Шаблон беседа</namespace>
      <namespace key="12" case="case-sensitive">Помощ</namespace>
      <namespace key="13" case="case-sensitive">Помощ беседа</namespace>
      <namespace key="14" case="case-sensitive">Категория</namespace>
      <namespace key="15" case="case-sensitive">Категория беседа</namespace>
      <namespace key="100" case="case-sensitive">Словоформи</namespace>
      <namespace key="101" case="case-sensitive">Словоформи беседа</namespace>
      <namespace key="710" case="case-sensitive">TimedText</namespace>
      <namespace key="711" case="case-sensitive">TimedText talk</namespace>
      <namespace key="828" case="case-sensitive">Модул</namespace>
      <namespace key="829" case="case-sensitive">Модул беседа</namespace>
      <namespace key="2300" case="case-sensitive">Gadget</namespace>
      <namespace key="2301" case="case-sensitive">Gadget talk</namespace>
      <namespace key="2302" case="case-sensitive">Gadget definition</namespace>
      <namespace key="2303" case="case-sensitive">Gadget definition talk</namespace>
    </namespaces>
  </siteinfo>
  <page>
    <title>Шаблон:Словоформи/йодирам</title>
    <ns>10</ns>
    <id>505729</id>
    <revision>
      <id>537709</id>
      <timestamp>2005-05-10T09:32:37Z</timestamp>
      <contributor>
        <username>Bgbot</username>
        <id>83</id>
      </contributor>
      <comment>Борислав: Шаблон със словоформи</comment>
      <model>wikitext</model>
      <format>text/x-wiki</format>
      <text bytes="19908" xml:space="preserve">{{Шаблон:Словоформи/Глагол|
  ОСНОВНА ФОРМА = йодирам
| СЕГ.ВР., 1Л., ЕД.Ч. = йо·ди·рам
| СЕГ.ВР., 1Л., МН.Ч. = йо·ди·ра·ме
| СЕГ.ВР., 2Л., ЕД.Ч. = йо·ди·раш
| СЕГ.ВР., 2Л., МН.Ч. = йо·ди·ра·те
| СЕГ.ВР., 3Л., ЕД.Ч. = йо·ди·ра
| СЕГ.ВР., 3Л., МН.Ч. = йо·ди·рат
| МИН.СВ.ВР., 1Л., ЕД.Ч. = йо·ди·рах
| МИН.СВ.ВР., 1Л., МН.Ч. = йо·ди·рах·ме
| МИН.СВ.ВР., 2Л., ЕД.Ч. = йо·ди·ра
| МИН.СВ.ВР., 2Л., МН.Ч. = йо·ди·рах·те
| МИН.СВ.ВР., 3Л., ЕД.Ч. = йо·ди·ра
| МИН.СВ.ВР., 3Л., МН.Ч. = йо·ди·ра·ха
| МИН.НЕСВ.ВР., 1Л., ЕД.Ч. = йо·ди·рах
| МИН.НЕСВ.ВР., 1Л., МН.Ч. = йо·ди·рах·ме
| МИН.НЕСВ.ВР., 2Л., ЕД.Ч. = йо·ди·ра·ше
| МИН.НЕСВ.ВР., 2Л., МН.Ч. = йо·ди·рах·те
| МИН.НЕСВ.ВР., 3Л., ЕД.Ч. = йо·ди·ра·ше
| МИН.НЕСВ.ВР., 3Л., МН.Ч. = йо·ди·ра·ха
| МИН.НЕОПР.ВР., 1Л., ЕД.Ч., М.Р. = йодирал съм
| МИН.НЕОПР.ВР., 1Л., ЕД.Ч., Ж.Р. = йодирала съм
| МИН.НЕОПР.ВР., 1Л., ЕД.Ч., СР.Р. = йодирало съм
| МИН.НЕОПР.ВР., 1Л., МН.Ч. = йодирали сме
| МИН.НЕОПР.ВР., 2Л., ЕД.Ч., М.Р. = йодирал си
| МИН.НЕОПР.ВР., 2Л., ЕД.Ч., Ж.Р. = йодирала си
| МИН.НЕОПР.ВР., 2Л., ЕД.Ч., СР.Р. = йодирало си
| МИН.НЕОПР.ВР., 2Л., МН.Ч. = йодирали сте
| МИН.НЕОПР.ВР., 3Л., ЕД.Ч., М.Р. = йодирал е
| МИН.НЕОПР.ВР., 3Л., ЕД.Ч., Ж.Р. = йодирала е
| МИН.НЕОПР.ВР., 3Л., ЕД.Ч., СР.Р. = йодирало е
| МИН.НЕОПР.ВР., 3Л., МН.Ч. = йодирали са
| МИН.ПРЕД.ВР., 1Л., ЕД.Ч., М.Р. = бях йодирал
| МИН.ПРЕД.ВР., 1Л., ЕД.Ч., Ж.Р. = бях йодирала
| МИН.ПРЕД.ВР., 1Л., ЕД.Ч., СР.Р. = бях йодирало
| МИН.ПРЕД.ВР., 1Л., МН.Ч. = бяхме йодирали
| МИН.ПРЕД.ВР., 2Л., ЕД.Ч., М.Р. = беше йодирал
| МИН.ПРЕД.ВР., 2Л., ЕД.Ч., Ж.Р. = беше йодирала
| МИН.ПРЕД.ВР., 2Л., ЕД.Ч., СР.Р. = беше йодирало
| МИН.ПРЕД.ВР., 2Л., МН.Ч. = бяхте йодирали
| МИН.ПРЕД.ВР., 3Л., ЕД.Ч., М.Р. = беше йодирал
| МИН.ПРЕД.ВР., 3Л., ЕД.Ч., Ж.Р. = беше йодирала
| МИН.ПРЕД.ВР., 3Л., ЕД.Ч., СР.Р. = беше йодирало
| МИН.ПРЕД.ВР., 3Л., МН.Ч. = бяха йодирали
| БЪД.ВР., 1Л., ЕД.Ч. = ще йодирам
| БЪД.ВР., 1Л., МН.Ч. = ще йодираме
| БЪД.ВР., 2Л., ЕД.Ч. = ще йодираш
| БЪД.ВР., 2Л., МН.Ч. = ще йодирате
| БЪД.ВР., 3Л., ЕД.Ч. = ще йодира
| БЪД.ВР., 3Л., МН.Ч. = ще йодират
| БЪД.ПРЕД.ВР., 1Л., ЕД.Ч., М.Р. = ще съм йодирал
| БЪД.ПРЕД.ВР., 1Л., ЕД.Ч., Ж.Р. = ще съм йодирала
| БЪД.ПРЕД.ВР., 1Л., ЕД.Ч., СР.Р. = ще съм йодирало
| БЪД.ПРЕД.ВР., 1Л., МН.Ч. = ще сме йодирали
| БЪД.ПРЕД.ВР., 2Л., ЕД.Ч., М.Р. = ще си йодирал
| БЪД.ПРЕД.ВР., 2Л., ЕД.Ч., Ж.Р. = ще си йодирала
| БЪД.ПРЕД.ВР., 2Л., ЕД.Ч., СР.Р. = ще си йодирало
| БЪД.ПРЕД.ВР., 2Л., МН.Ч. = ще сте йодирали
| БЪД.ПРЕД.ВР., 3Л., ЕД.Ч., М.Р. = ще е йодирал
| БЪД.ПРЕД.ВР., 3Л., ЕД.Ч., Ж.Р. = ще е йодирала
| БЪД.ПРЕД.ВР., 3Л., ЕД.Ч., СР.Р. = ще е йодирало
| БЪД.ПРЕД.ВР., 3Л., МН.Ч. = ще са йодирали
| БЪД.ВР. В МИН., 1Л., ЕД.Ч. = щях да йодирам
| БЪД.ВР. В МИН., 1Л., МН.Ч. = щяхме да йодираме
| БЪД.ВР. В МИН., 2Л., ЕД.Ч. = щеше да йодираш
| БЪД.ВР. В МИН., 2Л., МН.Ч. = щяхте да йодирате
| БЪД.ВР. В МИН., 3Л., ЕД.Ч. = щеше да йодира
| БЪД.ВР. В МИН., 3Л., МН.Ч. = щяха да йодират
| БЪД.ПРЕД.ВР. В МИН., 1Л., ЕД.Ч., М.Р. = щях да съм йодирал
| БЪД.ПРЕД.ВР. В МИН., 1Л., ЕД.Ч., Ж.Р. = щях да съм йодирала
| БЪД.ПРЕД.ВР. В МИН., 1Л., ЕД.Ч., СР.Р. = щях да съм йодирало
| БЪД.ПРЕД.ВР. В МИН., 1Л., МН.Ч. = щяхме да сме йодирали
| БЪД.ПРЕД.ВР. В МИН., 2Л., ЕД.Ч., М.Р. = щеше да си йодирал
| БЪД.ПРЕД.ВР. В МИН., 2Л., ЕД.Ч., Ж.Р. = щеше да си йодирала
| БЪД.ПРЕД.ВР. В МИН., 2Л., ЕД.Ч., СР.Р. = щеше да си йодирало
| БЪД.ПРЕД.ВР. В МИН., 2Л., МН.Ч. = щяхте да сте йодирали
| БЪД.ПРЕД.ВР. В МИН., 3Л., ЕД.Ч., М.Р. = щеше да е йодирал
| БЪД.ПРЕД.ВР. В МИН., 3Л., ЕД.Ч., Ж.Р. = щеше да е йодирала
| БЪД.ПРЕД.ВР. В МИН., 3Л., ЕД.Ч., СР.Р. = щеше да е йодирало
| БЪД.ПРЕД.ВР. В МИН., 3Л., МН.Ч. = щяха да са йодирали
| ПР.НАКЛ., СЕГ.ВР., 1Л., ЕД.Ч., М.Р. = йодирал съм
| ПР.НАКЛ., СЕГ.ВР., 1Л., ЕД.Ч., Ж.Р. = йодирала съм
| ПР.НАКЛ., СЕГ.ВР., 1Л., ЕД.Ч., СР.Р. = йодирало съм
| ПР.НАКЛ., СЕГ.ВР., 1Л., МН.Ч. = йодирали сме
| ПР.НАКЛ., СЕГ.ВР., 2Л., ЕД.Ч., М.Р. = йодирал си
| ПР.НАКЛ., СЕГ.ВР., 2Л., ЕД.Ч., Ж.Р. = йодирала си
| ПР.НАКЛ., СЕГ.ВР., 2Л., ЕД.Ч., СР.Р. = йодирало си
| ПР.НАКЛ., СЕГ.ВР., 2Л., МН.Ч. = йодирали сте
| ПР.НАКЛ., СЕГ.ВР., 3Л., ЕД.Ч., М.Р. = йодирал (е)
| ПР.НАКЛ., СЕГ.ВР., 3Л., ЕД.Ч., Ж.Р. = йодирала (е)
| ПР.НАКЛ., СЕГ.ВР., 3Л., ЕД.Ч., СР.Р. = йодирало (е)
| ПР.НАКЛ., СЕГ.ВР., 3Л., МН.Ч. = йодирали (са)
| ПР.НАКЛ., МИН.СВ.ВР., 1Л., ЕД.Ч., М.Р. = йодирал съм
| ПР.НАКЛ., МИН.СВ.ВР., 1Л., ЕД.Ч., Ж.Р. = йодирала съм
| ПР.НАКЛ., МИН.СВ.ВР., 1Л., ЕД.Ч., СР.Р. = йодирало съм
| ПР.НАКЛ., МИН.СВ.ВР., 1Л., МН.Ч. = йодирали сме
| ПР.НАКЛ., МИН.СВ.ВР., 2Л., ЕД.Ч., М.Р. = йодирал си
| ПР.НАКЛ., МИН.СВ.ВР., 2Л., ЕД.Ч., Ж.Р. = йодирала си
| ПР.НАКЛ., МИН.СВ.ВР., 2Л., ЕД.Ч., СР.Р. = йодирало си
| ПР.НАКЛ., МИН.СВ.ВР., 2Л., МН.Ч. = йодирали сте
| ПР.НАКЛ., МИН.СВ.ВР., 3Л., ЕД.Ч., М.Р. = йодирал (е)
| ПР.НАКЛ., МИН.СВ.ВР., 3Л., ЕД.Ч., Ж.Р. = йодирала (е)
| ПР.НАКЛ., МИН.СВ.ВР., 3Л., ЕД.Ч., СР.Р. = йодирало (е)
| ПР.НАКЛ., МИН.СВ.ВР., 3Л., МН.Ч. = йодирали (са)
| ПР.НАКЛ., МИН.НЕОПР.ВР., 1Л., ЕД.Ч., М.Р. = бил съм йодирал
| ПР.НАКЛ., МИН.НЕОПР.ВР., 1Л., ЕД.Ч., Ж.Р. = била съм йодирала
| ПР.НАКЛ., МИН.НЕОПР.ВР., 1Л., ЕД.Ч., СР.Р. = било съм йодирало
| ПР.НАКЛ., МИН.НЕОПР.ВР., 1Л., МН.Ч. = били сме йодирали
| ПР.НАКЛ., МИН.НЕОПР.ВР., 2Л., ЕД.Ч., М.Р. = бил си йодирал
| ПР.НАКЛ., МИН.НЕОПР.ВР., 2Л., ЕД.Ч., Ж.Р. = била си йодирала
| ПР.НАКЛ., МИН.НЕОПР.ВР., 2Л., ЕД.Ч., СР.Р. = било си йодирало
| ПР.НАКЛ., МИН.НЕОПР.ВР., 2Л., МН.Ч. = били сте йодирали
| ПР.НАКЛ., МИН.НЕОПР.ВР., 3Л., ЕД.Ч., М.Р. = бил (е) йодирал
| ПР.НАКЛ., МИН.НЕОПР.ВР., 3Л., ЕД.Ч., Ж.Р. = била (е) йодирала
| ПР.НАКЛ., МИН.НЕОПР.ВР., 3Л., ЕД.Ч., СР.Р. = било (е) йодирало
| ПР.НАКЛ., МИН.НЕОПР.ВР., 3Л., МН.Ч. = били (са) йодирали
| ПР.НАКЛ., БЪД.ВР., 1Л., ЕД.Ч., М.Р. = щял съм да йодирам
| ПР.НАКЛ., БЪД.ВР., 1Л., ЕД.Ч., Ж.Р. = щяла съм да йодирам
| ПР.НАКЛ., БЪД.ВР., 1Л., ЕД.Ч., СР.Р. = щяло съм да йодирам
| ПР.НАКЛ., БЪД.ВР., 1Л., МН.Ч. = щели сме да йодираме
| ПР.НАКЛ., БЪД.ВР., 2Л., ЕД.Ч., М.Р. = щял си да йодираш
| ПР.НАКЛ., БЪД.ВР., 2Л., ЕД.Ч., Ж.Р. = щяла си да йодираш
| ПР.НАКЛ., БЪД.ВР., 2Л., ЕД.Ч., СР.Р. = щяло си да йодираш
| ПР.НАКЛ., БЪД.ВР., 2Л., МН.Ч. = щели сте да йодирате
| ПР.НАКЛ., БЪД.ВР., 3Л., ЕД.Ч., М.Р. = щял (е) да йодира
| ПР.НАКЛ., БЪД.ВР., 3Л., ЕД.Ч., Ж.Р. = щяла (е) да йодира
| ПР.НАКЛ., БЪД.ВР., 3Л., ЕД.Ч., СР.Р. = щяло (е) да йодира
| ПР.НАКЛ., БЪД.ВР., 3Л., МН.Ч. = щели (са) да йодират
| ПР.НАКЛ., БЪД.ПРЕД.ВР., 1Л., ЕД.Ч., М.Р. = щял съм да съм йодирал
| ПР.НАКЛ., БЪД.ПРЕД.ВР., 1Л., ЕД.Ч., Ж.Р. = щяла съм да съм йодирала
| ПР.НАКЛ., БЪД.ПРЕД.ВР., 1Л., ЕД.Ч., СР.Р. = щяло съм да съм йодирало
| ПР.НАКЛ., БЪД.ПРЕД.ВР., 1Л., МН.Ч. = щели сме да сме йодирали
| ПР.НАКЛ., БЪД.ПРЕД.ВР., 2Л., ЕД.Ч., М.Р. = щял си да си йодирал
| ПР.НАКЛ., БЪД.ПРЕД.ВР., 2Л., ЕД.Ч., Ж.Р. = щяла си да си йодирала
| ПР.НАКЛ., БЪД.ПРЕД.ВР., 2Л., ЕД.Ч., СР.Р. = щяло си да си йодирало
| ПР.НАКЛ., БЪД.ПРЕД.ВР., 2Л., МН.Ч. = щели сте да сте йодирали
| ПР.НАКЛ., БЪД.ПРЕД.ВР., 3Л., ЕД.Ч., М.Р. = щял (е) да е йодирал
| ПР.НАКЛ., БЪД.ПРЕД.ВР., 3Л., ЕД.Ч., Ж.Р. = щяла (е) да е йодирала
| ПР.НАКЛ., БЪД.ПРЕД.ВР., 3Л., ЕД.Ч., СР.Р. = щяло (е) да е йодирало
| ПР.НАКЛ., БЪД.ПРЕД.ВР., 3Л., МН.Ч. = щели (са) да са йодирали
| УСЛОВНО НАКЛОНЕНИЕ, 1Л., ЕД.Ч., М.Р. = бих йодирал
| УСЛОВНО НАКЛОНЕНИЕ, 1Л., ЕД.Ч., Ж.Р. = бих йодирала
| УСЛОВНО НАКЛОНЕНИЕ, 1Л., ЕД.Ч., СР.Р. = бих йодирало
| УСЛОВНО НАКЛОНЕНИЕ, 1Л., МН.Ч. = бихме йодирали
| УСЛОВНО НАКЛОНЕНИЕ, 2Л., ЕД.Ч., М.Р. = би йодирал
| УСЛОВНО НАКЛОНЕНИЕ, 2Л., ЕД.Ч., Ж.Р. = би йодирала
| УСЛОВНО НАКЛОНЕНИЕ, 2Л., ЕД.Ч., СР.Р. = би йодирало
| УСЛОВНО НАКЛОНЕНИЕ, 2Л., МН.Ч. = бихте йодирали
| УСЛОВНО НАКЛОНЕНИЕ, 3Л., ЕД.Ч., М.Р. = би йодирал
| УСЛОВНО НАКЛОНЕНИЕ, 3Л., ЕД.Ч., Ж.Р. = би йодирала
| УСЛОВНО НАКЛОНЕНИЕ, 3Л., ЕД.Ч., СР.Р. = би йодирало
| УСЛОВНО НАКЛОНЕНИЕ, 3Л., МН.Ч. = биха йодирали
| ПОВЕЛИТЕЛНО НАКЛОНЕНИЕ, ЕД.Ч. = йо·ди·рай
| ПОВЕЛИТЕЛНО НАКЛОНЕНИЕ, МН.Ч. = йо·ди·рай·те
| МИН.СТРАД.ПРИЧ. М.Р. = йо·ди·ран
| МИН.СТРАД.ПРИЧ. М.Р. НЕПЪЛЕН ЧЛЕН = йо·ди·ра·ния
| МИН.СТРАД.ПРИЧ. М.Р. ПЪЛЕН ЧЛЕН = йо·ди·ра·ни·ят
| МИН.СТРАД.ПРИЧ. Ж.Р. = йо·ди·ра·на
| МИН.СТРАД.ПРИЧ. Ж.Р. ЧЛЕН = йо·ди·ра·на·та
| МИН.СТРАД.ПРИЧ. СР.Р. = йо·ди·ра·но
| МИН.СТРАД.ПРИЧ. СР.Р. ЧЛЕН = йо·ди·ра·но·то
| МИН.СТРАД.ПРИЧ. МН.Ч. = йо·ди·ра·ни
| МИН.СТРАД.ПРИЧ. МН.Ч. ЧЛЕН = йо·ди·ра·ни·те
| МИН.ДЕЯТ.СВ.ПРИЧ. М.Р. = йо·ди·рал
| МИН.ДЕЯТ.СВ.ПРИЧ. М.Р. НЕПЪЛЕН ЧЛЕН = йо·ди·ра·лия
| МИН.ДЕЯТ.СВ.ПРИЧ. М.Р. ПЪЛЕН ЧЛЕН = йо·ди·ра·ли·ят
| МИН.ДЕЯТ.СВ.ПРИЧ. Ж.Р. = йо·ди·ра·ла
| МИН.ДЕЯТ.СВ.ПРИЧ. Ж.Р. ЧЛЕН = йо·ди·ра·ла·та
| МИН.ДЕЯТ.СВ.ПРИЧ. СР.Р. = йо·ди·ра·ло
| МИН.ДЕЯТ.СВ.ПРИЧ. СР.Р. ЧЛЕН = йо·ди·ра·ло·то
| МИН.ДЕЯТ.СВ.ПРИЧ. МН.Ч. = йо·ди·ра·ли
| МИН.ДЕЯТ.СВ.ПРИЧ. МН.Ч. ЧЛЕН = йо·ди·ра·ли·те
| МИН.ДЕЯТ.НЕСВ.ПРИЧ. М.Р. = йо·ди·рал
| МИН.ДЕЯТ.НЕСВ.ПРИЧ. М.Р. НЕПЪЛЕН ЧЛЕН = йо·ди·ра·лия
| МИН.ДЕЯТ.НЕСВ.ПРИЧ. М.Р. ПЪЛЕН ЧЛЕН = йо·ди·ра·ли·ят
| МИН.ДЕЯТ.НЕСВ.ПРИЧ. Ж.Р. = йо·ди·ра·ла
| МИН.ДЕЯТ.НЕСВ.ПРИЧ. Ж.Р. ЧЛЕН = йо·ди·ра·ла·та
| МИН.ДЕЯТ.НЕСВ.ПРИЧ. СР.Р. = йо·ди·ра·ло
| МИН.ДЕЯТ.НЕСВ.ПРИЧ. СР.Р. ЧЛЕН = йо·ди·ра·ло·то
| МИН.ДЕЯТ.НЕСВ.ПРИЧ. МН.Ч. = йо·ди·ра·ли
| МИН.ДЕЯТ.НЕСВ.ПРИЧ. МН.Ч. ЧЛЕН = йо·ди·ра·ли·те
| СЕГ.ДЕЯТ.ПРИЧ. М.Р. = йо·ди·ращ
| СЕГ.ДЕЯТ.ПРИЧ. М.Р. НЕПЪЛЕН ЧЛЕН = йо·ди·ра·щия
| СЕГ.ДЕЯТ.ПРИЧ. М.Р. ПЪЛЕН ЧЛЕН = йо·ди·ра·щи·ят
| СЕГ.ДЕЯТ.ПРИЧ. Ж.Р. = йо·ди·ра·ща
| СЕГ.ДЕЯТ.ПРИЧ. Ж.Р. ЧЛЕН = йо·ди·ра·ща·та
| СЕГ.ДЕЯТ.ПРИЧ. СР.Р. = йо·ди·ра·що
| СЕГ.ДЕЯТ.ПРИЧ. СР.Р. ЧЛЕН = йо·ди·ра·що·то
| СЕГ.ДЕЯТ.ПРИЧ. МН.Ч. = йо·ди·ра·щи
| СЕГ.ДЕЯТ.ПРИЧ. МН.Ч. ЧЛЕН = йо·ди·ра·щи·те
| ДЕЕПРИЧАСТИЕ = йо·ди·рай·ки
| СКРИТИ ПРЕПРАТКИ = 
[[йодирам]],
[[йодираш]],
[[йодира]],
[[йодираме]],
[[йодирате]],
[[йодират]],
[[йодирах]],
[[йодирахме]],
[[йодирахте]],
[[йодираха]],
[[йодираше]],
[[йодирай]],
[[йодирайте]],
[[йодирал]],
[[йодиралия]],
[[йодиралият]],
[[йодирала]],
[[йодиралата]],
[[йодирало]],
[[йодиралото]],
[[йодирали]],
[[йодиралите]],
[[йодиран]],
[[йодирания]],
[[йодираният]],
[[йодирана]],
[[йодираната]],
[[йодирано]],
[[йодираното]],
[[йодирани]],
[[йодираните]],
[[йодиращ]],
[[йодиращия]],
[[йодиращият]],
[[йодираща]],
[[йодиращата]],
[[йодиращо]],
[[йодиращото]],
[[йодиращи]],
[[йодиращите]],
[[йодирайки]],
[[йодирал съм]],
[[йодирала съм]],
[[йодирало съм]],
[[йодирали сме]],
[[йодирал си]],
[[йодирала си]],
[[йодирало си]],
[[йодирали сте]],
[[йодирал е]],
[[йодирала е]],
[[йодирало е]],
[[йодирали са]],
[[бях йодирал]],
[[бях йодирала]],
[[бях йодирало]],
[[бяхме йодирали]],
[[беше йодирал]],
[[беше йодирала]],
[[беше йодирало]],
[[бяхте йодирали]],
[[бяха йодирали]],
[[ще йодирам]],
[[ще йодираме]],
[[ще йодираш]],
[[ще йодирате]],
[[ще йодира]],
[[ще йодират]],
[[ще съм йодирал]],
[[ще съм йодирала]],
[[ще съм йодирало]],
[[ще сме йодирали]],
[[ще си йодирал]],
[[ще си йодирала]],
[[ще си йодирало]],
[[ще сте йодирали]],
[[ще е йодирал]],
[[ще е йодирала]],
[[ще е йодирало]],
[[ще са йодирали]],
[[щях да йодирам]],
[[щяхме да йодираме]],
[[щеше да йодираш]],
[[щяхте да йодирате]],
[[щеше да йодира]],
[[щяха да йодират]],
[[щях да съм йодирал]],
[[щях да съм йодирала]],
[[щях да съм йодирало]],
[[щяхме да сме йодирали]],
[[щеше да си йодирал]],
[[щеше да си йодирала]],
[[щеше да си йодирало]],
[[щяхте да сте йодирали]],
[[щеше да е йодирал]],
[[щеше да е йодирала]],
[[щеше да е йодирало]],
[[щяха да са йодирали]],
[[бил съм йодирал]],
[[била съм йодирала]],
[[било съм йодирало]],
[[били сме йодирали]],
[[бил си йодирал]],
[[била си йодирала]],
[[било си йодирало]],
[[били сте йодирали]],
[[бил е йодирал]],
[[била е йодирала]],
[[било е йодирало]],
[[били са йодирали]],
[[щял съм да йодирам]],
[[щяла съм да йодирам]],
[[щяло съм да йодирам]],
[[щели сме да йодираме]],
[[щял си да йодираш]],
[[щяла си да йодираш]],
[[щяло си да йодираш]],
[[щели сте да йодирате]],
[[щял да йодира]],
[[щяла да йодира]],
[[щяло да йодира]],
[[щели да йодират]],
[[щял е да йодира]],
[[щяла е да йодира]],
[[щяло е да йодира]],
[[щели са да йодират]],
[[щял съм да съм йодирал]],
[[щяла съм да съм йодирала]],
[[щяло съм да съм йодирало]],
[[щели сме да сме йодирали]],
[[щял си да си йодирал]],
[[щяла си да си йодирала]],
[[щяло си да си йодирало]],
[[щели сте да сте йодирали]],
[[щял да е йодирал]],
[[щяла да е йодирала]],
[[щяло да е йодирало]],
[[щели да са йодирали]],
[[щял е да е йодирал]],
[[щяла е да е йодирала]],
[[щяло е да е йодирало]],
[[щели са да са йодирали]],
[[бих йодирал]],
[[бих йодирала]],
[[бих йодирало]],
[[бихме йодирали]],
[[би йодирал]],
[[би йодирала]],
[[би йодирало]],
[[бихте йодирали]],
[[биха йодирали]],
}}</text>
      <sha1>21p0oal6lb2rsiw8hpy9h6w1pjo2gtb</sha1>
    </revision>
  </page>
  <page>
    <title>Шаблон:Словоформи/йонизирам</title>
    <ns>10</ns>
    <id>505738</id>
    <revision>
      <id>537718</id>
      <timestamp>2005-05-10T09:32:57Z</timestamp>
      <contributor>
        <username>Bgbot</username>
        <id>83</id>
      </contributor>
      <comment>Борислав: Шаблон със словоформи</comment>
      <model>wikitext</model>
      <format>text/x-wiki</format>
      <text bytes="21386" xml:space="preserve">{{Шаблон:Словоформи/Глагол|
  ОСНОВНА ФОРМА = йонизирам
| СЕГ.ВР., 1Л., ЕД.Ч. = йо·ни·зи·рам
| СЕГ.ВР., 1Л., МН.Ч. = йо·ни·зи·ра·ме
| СЕГ.ВР., 2Л., ЕД.Ч. = йо·ни·зи·раш
| СЕГ.ВР., 2Л., МН.Ч. = йо·ни·зи·ра·те
| СЕГ.ВР., 3Л., ЕД.Ч. = йо·ни·зи·ра
| СЕГ.ВР., 3Л., МН.Ч. = йо·ни·зи·рат
| МИН.СВ.ВР., 1Л., ЕД.Ч. = йо·ни·зи·рах
| МИН.СВ.ВР., 1Л., МН.Ч. = йо·ни·зи·рах·ме
| МИН.СВ.ВР., 2Л., ЕД.Ч. = йо·ни·зи·ра
| МИН.СВ.ВР., 2Л., МН.Ч. = йо·ни·зи·рах·те
| МИН.СВ.ВР., 3Л., ЕД.Ч. = йо·ни·зи·ра
| МИН.СВ.ВР., 3Л., МН.Ч. = йо·ни·зи·ра·ха
| МИН.НЕСВ.ВР., 1Л., ЕД.Ч. = йо·ни·зи·рах
| МИН.НЕСВ.ВР., 1Л., МН.Ч. = йо·ни·зи·рах·ме
| МИН.НЕСВ.ВР., 2Л., ЕД.Ч. = йо·ни·зи·ра·ше
| МИН.НЕСВ.ВР., 2Л., МН.Ч. = йо·ни·зи·рах·те
| МИН.НЕСВ.ВР., 3Л., ЕД.Ч. = йо·ни·зи·ра·ше
| МИН.НЕСВ.ВР., 3Л., МН.Ч. = йо·ни·зи·ра·ха
| МИН.НЕОПР.ВР., 1Л., ЕД.Ч., М.Р. = йонизирал съм
| МИН.НЕОПР.ВР., 1Л., ЕД.Ч., Ж.Р. = йонизирала съм
| МИН.НЕОПР.ВР., 1Л., ЕД.Ч., СР.Р. = йонизирало съм
| МИН.НЕОПР.ВР., 1Л., МН.Ч. = йонизирали сме
| МИН.НЕОПР.ВР., 2Л., ЕД.Ч., М.Р. = йонизирал си
| МИН.НЕОПР.ВР., 2Л., ЕД.Ч., Ж.Р. = йонизирала си
| МИН.НЕОПР.ВР., 2Л., ЕД.Ч., СР.Р. = йонизирало си
| МИН.НЕОПР.ВР., 2Л., МН.Ч. = йонизирали сте
| МИН.НЕОПР.ВР., 3Л., ЕД.Ч., М.Р. = йонизирал е
| МИН.НЕОПР.ВР., 3Л., ЕД.Ч., Ж.Р. = йонизирала е
| МИН.НЕОПР.ВР., 3Л., ЕД.Ч., СР.Р. = йонизирало е
| МИН.НЕОПР.ВР., 3Л., МН.Ч. = йонизирали са
| МИН.ПРЕД.ВР., 1Л., ЕД.Ч., М.Р. = бях йонизирал
| МИН.ПРЕД.ВР., 1Л., ЕД.Ч., Ж.Р. = бях йонизирала
| МИН.ПРЕД.ВР., 1Л., ЕД.Ч., СР.Р. = бях йонизирало
| МИН.ПРЕД.ВР., 1Л., МН.Ч. = бяхме йонизирали
| МИН.ПРЕД.ВР., 2Л., ЕД.Ч., М.Р. = беше йонизирал
| МИН.ПРЕД.ВР., 2Л., ЕД.Ч., Ж.Р. = беше йонизирала
| МИН.ПРЕД.ВР., 2Л., ЕД.Ч., СР.Р. = беше йонизирало
| МИН.ПРЕД.ВР., 2Л., МН.Ч. = бяхте йонизирали
| МИН.ПРЕД.ВР., 3Л., ЕД.Ч., М.Р. = беше йонизирал
| МИН.ПРЕД.ВР., 3Л., ЕД.Ч., Ж.Р. = беше йонизирала
| МИН.ПРЕД.ВР., 3Л., ЕД.Ч., СР.Р. = беше йонизирало
| МИН.ПРЕД.ВР., 3Л., МН.Ч. = бяха йонизирали
| БЪД.ВР., 1Л., ЕД.Ч. = ще йонизирам
| БЪД.ВР., 1Л., МН.Ч. = ще йонизираме
| БЪД.ВР., 2Л., ЕД.Ч. = ще йонизираш
| БЪД.ВР., 2Л., МН.Ч. = ще йонизирате
| БЪД.ВР., 3Л., ЕД.Ч. = ще йонизира
| БЪД.ВР., 3Л., МН.Ч. = ще йонизират
| БЪД.ПРЕД.ВР., 1Л., ЕД.Ч., М.Р. = ще съм йонизирал
| БЪД.ПРЕД.ВР., 1Л., ЕД.Ч., Ж.Р. = ще съм йонизирала
| БЪД.ПРЕД.ВР., 1Л., ЕД.Ч., СР.Р. = ще съм йонизирало
| БЪД.ПРЕД.ВР., 1Л., МН.Ч. = ще сме йонизирали
| БЪД.ПРЕД.ВР., 2Л., ЕД.Ч., М.Р. = ще си йонизирал
| БЪД.ПРЕД.ВР., 2Л., ЕД.Ч., Ж.Р. = ще си йонизирала
| БЪД.ПРЕД.ВР., 2Л., ЕД.Ч., СР.Р. = ще си йонизирало
| БЪД.ПРЕД.ВР., 2Л., МН.Ч. = ще сте йонизирали
| БЪД.ПРЕД.ВР., 3Л., ЕД.Ч., М.Р. = ще е йонизирал
| БЪД.ПРЕД.ВР., 3Л., ЕД.Ч., Ж.Р. = ще е йонизирала
| БЪД.ПРЕД.ВР., 3Л., ЕД.Ч., СР.Р. = ще е йонизирало
| БЪД.ПРЕД.ВР., 3Л., МН.Ч. = ще са йонизирали
| БЪД.ВР. В МИН., 1Л., ЕД.Ч. = щях да йонизирам
| БЪД.ВР. В МИН., 1Л., МН.Ч. = щяхме да йонизираме
| БЪД.ВР. В МИН., 2Л., ЕД.Ч. = щеше да йонизираш
| БЪД.ВР. В МИН., 2Л., МН.Ч. = щяхте да йонизирате
| БЪД.ВР. В МИН., 3Л., ЕД.Ч. = щеше да йонизира
| БЪД.ВР. В МИН., 3Л., МН.Ч. = щяха да йонизират
| БЪД.ПРЕД.ВР. В МИН., 1Л., ЕД.Ч., М.Р. = щях да съм йонизирал
| БЪД.ПРЕД.ВР. В МИН., 1Л., ЕД.Ч., Ж.Р. = щях да съм йонизирала
| БЪД.ПРЕД.ВР. В МИН., 1Л., ЕД.Ч., СР.Р. = щях да съм йонизирало
| БЪД.ПРЕД.ВР. В МИН., 1Л., МН.Ч. = щяхме да сме йонизирали
| БЪД.ПРЕД.ВР. В МИН., 2Л., ЕД.Ч., М.Р. = щеше да си йонизирал
| БЪД.ПРЕД.ВР. В МИН., 2Л., ЕД.Ч., Ж.Р. = щеше да си йонизирала
| БЪД.ПРЕД.ВР. В МИН., 2Л., ЕД.Ч., СР.Р. = щеше да си йонизирало
| БЪД.ПРЕД.ВР. В МИН., 2Л., МН.Ч. = щяхте да сте йонизирали
| БЪД.ПРЕД.ВР. В МИН., 3Л., ЕД.Ч., М.Р. = щеше да е йонизирал
| БЪД.ПРЕД.ВР. В МИН., 3Л., ЕД.Ч., Ж.Р. = щеше да е йонизирала
| БЪД.ПРЕД.ВР. В МИН., 3Л., ЕД.Ч., СР.Р. = щеше да е йонизирало
| БЪД.ПРЕД.ВР. В МИН., 3Л., МН.Ч. = щяха да са йонизирали
| ПР.НАКЛ., СЕГ.ВР., 1Л., ЕД.Ч., М.Р. = йонизирал съм
| ПР.НАКЛ., СЕГ.ВР., 1Л., ЕД.Ч., Ж.Р. = йонизирала съм
| ПР.НАКЛ., СЕГ.ВР., 1Л., ЕД.Ч., СР.Р. = йонизирало съм
| ПР.НАКЛ., СЕГ.ВР., 1Л., МН.Ч. = йонизирали сме
| ПР.НАКЛ., СЕГ.ВР., 2Л., ЕД.Ч., М.Р. = йонизирал си
| ПР.НАКЛ., СЕГ.ВР., 2Л., ЕД.Ч., Ж.Р. = йонизирала си
| ПР.НАКЛ., СЕГ.ВР., 2Л., ЕД.Ч., СР.Р. = йонизирало си
| ПР.НАКЛ., СЕГ.ВР., 2Л., МН.Ч. = йонизирали сте
| ПР.НАКЛ., СЕГ.ВР., 3Л., ЕД.Ч., М.Р. = йонизирал (е)
| ПР.НАКЛ., СЕГ.ВР., 3Л., ЕД.Ч., Ж.Р. = йонизирала (е)
| ПР.НАКЛ., СЕГ.ВР., 3Л., ЕД.Ч., СР.Р. = йонизирало (е)
| ПР.НАКЛ., СЕГ.ВР., 3Л., МН.Ч. = йонизирали (са)
| ПР.НАКЛ., МИН.СВ.ВР., 1Л., ЕД.Ч., М.Р. = йонизирал съм
| ПР.НАКЛ., МИН.СВ.ВР., 1Л., ЕД.Ч., Ж.Р. = йонизирала съм
| ПР.НАКЛ., МИН.СВ.ВР., 1Л., ЕД.Ч., СР.Р. = йонизирало съм
| ПР.НАКЛ., МИН.СВ.ВР., 1Л., МН.Ч. = йонизирали сме
| ПР.НАКЛ., МИН.СВ.ВР., 2Л., ЕД.Ч., М.Р. = йонизирал си
| ПР.НАКЛ., МИН.СВ.ВР., 2Л., ЕД.Ч., Ж.Р. = йонизирала си
| ПР.НАКЛ., МИН.СВ.ВР., 2Л., ЕД.Ч., СР.Р. = йонизирало си
| ПР.НАКЛ., МИН.СВ.ВР., 2Л., МН.Ч. = йонизирали сте
| ПР.НАКЛ., МИН.СВ.ВР., 3Л., ЕД.Ч., М.Р. = йонизирал (е)
| ПР.НАКЛ., МИН.СВ.ВР., 3Л., ЕД.Ч., Ж.Р. = йонизирала (е)
| ПР.НАКЛ., МИН.СВ.ВР., 3Л., ЕД.Ч., СР.Р. = йонизирало (е)
| ПР.НАКЛ., МИН.СВ.ВР., 3Л., МН.Ч. = йонизирали (са)
| ПР.НАКЛ., МИН.НЕОПР.ВР., 1Л., ЕД.Ч., М.Р. = бил съм йонизирал
| ПР.НАКЛ., МИН.НЕОПР.ВР., 1Л., ЕД.Ч., Ж.Р. = била съм йонизирала
| ПР.НАКЛ., МИН.НЕОПР.ВР., 1Л., ЕД.Ч., СР.Р. = било съм йонизирало
| ПР.НАКЛ., МИН.НЕОПР.ВР., 1Л., МН.Ч. = били сме йонизирали
| ПР.НАКЛ., МИН.НЕОПР.ВР., 2Л., ЕД.Ч., М.Р. = бил си йонизирал
| ПР.НАКЛ., МИН.НЕОПР.ВР., 2Л., ЕД.Ч., Ж.Р. = била си йонизирала
| ПР.НАКЛ., МИН.НЕОПР.ВР., 2Л., ЕД.Ч., СР.Р. = било си йонизирало
| ПР.НАКЛ., МИН.НЕОПР.ВР., 2Л., МН.Ч. = били сте йонизирали
| ПР.НАКЛ., МИН.НЕОПР.ВР., 3Л., ЕД.Ч., М.Р. = бил (е) йонизирал
| ПР.НАКЛ., МИН.НЕОПР.ВР., 3Л., ЕД.Ч., Ж.Р. = била (е) йонизирала
| ПР.НАКЛ., МИН.НЕОПР.ВР., 3Л., ЕД.Ч., СР.Р. = било (е) йонизирало
| ПР.НАКЛ., МИН.НЕОПР.ВР., 3Л., МН.Ч. = били (са) йонизирали
| ПР.НАКЛ., БЪД.ВР., 1Л., ЕД.Ч., М.Р. = щял съм да йонизирам
| ПР.НАКЛ., БЪД.ВР., 1Л., ЕД.Ч., Ж.Р. = щяла съм да йонизирам
| ПР.НАКЛ., БЪД.ВР., 1Л., ЕД.Ч., СР.Р. = щяло съм да йонизирам
| ПР.НАКЛ., БЪД.ВР., 1Л., МН.Ч. = щели сме да йонизираме
| ПР.НАКЛ., БЪД.ВР., 2Л., ЕД.Ч., М.Р. = щял си да йонизираш
| ПР.НАКЛ., БЪД.ВР., 2Л., ЕД.Ч., Ж.Р. = щяла си да йонизираш
| ПР.НАКЛ., БЪД.ВР., 2Л., ЕД.Ч., СР.Р. = щяло си да йонизираш
| ПР.НАКЛ., БЪД.ВР., 2Л., МН.Ч. = щели сте да йонизирате
| ПР.НАКЛ., БЪД.ВР., 3Л., ЕД.Ч., М.Р. = щял (е) да йонизира
| ПР.НАКЛ., БЪД.ВР., 3Л., ЕД.Ч., Ж.Р. = щяла (е) да йонизира
| ПР.НАКЛ., БЪД.ВР., 3Л., ЕД.Ч., СР.Р. = щяло (е) да йонизира
| ПР.НАКЛ., БЪД.ВР., 3Л., МН.Ч. = щели (са) да йонизират
| ПР.НАКЛ., БЪД.ПРЕД.ВР., 1Л., ЕД.Ч., М.Р. = щял съм да съм йонизирал
| ПР.НАКЛ., БЪД.ПРЕД.ВР., 1Л., ЕД.Ч., Ж.Р. = щяла съм да съм йонизирала
| ПР.НАКЛ., БЪД.ПРЕД.ВР., 1Л., ЕД.Ч., СР.Р. = щяло съм да съм йонизирало
| ПР.НАКЛ., БЪД.ПРЕД.ВР., 1Л., МН.Ч. = щели сме да сме йонизирали
| ПР.НАКЛ., БЪД.ПРЕД.ВР., 2Л., ЕД.Ч., М.Р. = щял си да си йонизирал
| ПР.НАКЛ., БЪД.ПРЕД.ВР., 2Л., ЕД.Ч., Ж.Р. = щяла си да си йонизирала
| ПР.НАКЛ., БЪД.ПРЕД.ВР., 2Л., ЕД.Ч., СР.Р. = щяло си да си йонизирало
| ПР.НАКЛ., БЪД.ПРЕД.ВР., 2Л., МН.Ч. = щели сте да сте йонизирали
| ПР.НАКЛ., БЪД.ПРЕД.ВР., 3Л., ЕД.Ч., М.Р. = щял (е) да е йонизирал
| ПР.НАКЛ., БЪД.ПРЕД.ВР., 3Л., ЕД.Ч., Ж.Р. = щяла (е) да е йонизирала
| ПР.НАКЛ., БЪД.ПРЕД.ВР., 3Л., ЕД.Ч., СР.Р. = щяло (е) да е йонизирало
| ПР.НАКЛ., БЪД.ПРЕД.ВР., 3Л., МН.Ч. = щели (са) да са йонизирали
| УСЛОВНО НАКЛОНЕНИЕ, 1Л., ЕД.Ч., М.Р. = бих йонизирал
| УСЛОВНО НАКЛОНЕНИЕ, 1Л., ЕД.Ч., Ж.Р. = бих йонизирала
| УСЛОВНО НАКЛОНЕНИЕ, 1Л., ЕД.Ч., СР.Р. = бих йонизирало
| УСЛОВНО НАКЛОНЕНИЕ, 1Л., МН.Ч. = бихме йонизирали
| УСЛОВНО НАКЛОНЕНИЕ, 2Л., ЕД.Ч., М.Р. = би йонизирал
| УСЛОВНО НАКЛОНЕНИЕ, 2Л., ЕД.Ч., Ж.Р. = би йонизирала
| УСЛОВНО НАКЛОНЕНИЕ, 2Л., ЕД.Ч., СР.Р. = би йонизирало
| УСЛОВНО НАКЛОНЕНИЕ, 2Л., МН.Ч. = бихте йонизирали
| УСЛОВНО НАКЛОНЕНИЕ, 3Л., ЕД.Ч., М.Р. = би йонизирал
| УСЛОВНО НАКЛОНЕНИЕ, 3Л., ЕД.Ч., Ж.Р. = би йонизирала
| УСЛОВНО НАКЛОНЕНИЕ, 3Л., ЕД.Ч., СР.Р. = би йонизирало
| УСЛОВНО НАКЛОНЕНИЕ, 3Л., МН.Ч. = биха йонизирали
| ПОВЕЛИТЕЛНО НАКЛОНЕНИЕ, ЕД.Ч. = йо·ни·зи·рай
| ПОВЕЛИТЕЛНО НАКЛОНЕНИЕ, МН.Ч. = йо·ни·зи·рай·те
| МИН.СТРАД.ПРИЧ. М.Р. = йо·ни·зи·ран
| МИН.СТРАД.ПРИЧ. М.Р. НЕПЪЛЕН ЧЛЕН = йо·ни·зи·ра·ния
| МИН.СТРАД.ПРИЧ. М.Р. ПЪЛЕН ЧЛЕН = йо·ни·зи·ра·ни·ят
| МИН.СТРАД.ПРИЧ. Ж.Р. = йо·ни·зи·ра·на
| МИН.СТРАД.ПРИЧ. Ж.Р. ЧЛЕН = йо·ни·зи·ра·на·та
| МИН.СТРАД.ПРИЧ. СР.Р. = йо·ни·зи·ра·но
| МИН.СТРАД.ПРИЧ. СР.Р. ЧЛЕН = йо·ни·зи·ра·но·то
| МИН.СТРАД.ПРИЧ. МН.Ч. = йо·ни·зи·ра·ни
| МИН.СТРАД.ПРИЧ. МН.Ч. ЧЛЕН = йо·ни·зи·ра·ни·те
| МИН.ДЕЯТ.СВ.ПРИЧ. М.Р. = йо·ни·зи·рал
| МИН.ДЕЯТ.СВ.ПРИЧ. М.Р. НЕПЪЛЕН ЧЛЕН = йо·ни·зи·ра·лия
| МИН.ДЕЯТ.СВ.ПРИЧ. М.Р. ПЪЛЕН ЧЛЕН = йо·ни·зи·ра·ли·ят
| МИН.ДЕЯТ.СВ.ПРИЧ. Ж.Р. = йо·ни·зи·ра·ла
| МИН.ДЕЯТ.СВ.ПРИЧ. Ж.Р. ЧЛЕН = йо·ни·зи·ра·ла·та
| МИН.ДЕЯТ.СВ.ПРИЧ. СР.Р. = йо·ни·зи·ра·ло
| МИН.ДЕЯТ.СВ.ПРИЧ. СР.Р. ЧЛЕН = йо·ни·зи·ра·ло·то
| МИН.ДЕЯТ.СВ.ПРИЧ. МН.Ч. = йо·ни·зи·ра·ли
| МИН.ДЕЯТ.СВ.ПРИЧ. МН.Ч. ЧЛЕН = йо·ни·зи·ра·ли·те
| МИН.ДЕЯТ.НЕСВ.ПРИЧ. М.Р. = йо·ни·зи·рал
| МИН.ДЕЯТ.НЕСВ.ПРИЧ. М.Р. НЕПЪЛЕН ЧЛЕН = йо·ни·зи·ра·лия
| МИН.ДЕЯТ.НЕСВ.ПРИЧ. М.Р. ПЪЛЕН ЧЛЕН = йо·ни·зи·ра·ли·ят
| МИН.ДЕЯТ.НЕСВ.ПРИЧ. Ж.Р. = йо·ни·зи·ра·ла
| МИН.ДЕЯТ.НЕСВ.ПРИЧ. Ж.Р. ЧЛЕН = йо·ни·зи·ра·ла·та
| МИН.ДЕЯТ.НЕСВ.ПРИЧ. СР.Р. = йо·ни·зи·ра·ло
| МИН.ДЕЯТ.НЕСВ.ПРИЧ. СР.Р. ЧЛЕН = йо·ни·зи·ра·ло·то
| МИН.ДЕЯТ.НЕСВ.ПРИЧ. МН.Ч. = йо·ни·зи·ра·ли
| МИН.ДЕЯТ.НЕСВ.ПРИЧ. МН.Ч. ЧЛЕН = йо·ни·зи·ра·ли·те
| СЕГ.ДЕЯТ.ПРИЧ. М.Р. = йо·ни·зи·ращ
| СЕГ.ДЕЯТ.ПРИЧ. М.Р. НЕПЪЛЕН ЧЛЕН = йо·ни·зи·ра·щия
| СЕГ.ДЕЯТ.ПРИЧ. М.Р. ПЪЛЕН ЧЛЕН = йо·ни·зи·ра·щи·ят
| СЕГ.ДЕЯТ.ПРИЧ. Ж.Р. = йо·ни·зи·ра·ща
| СЕГ.ДЕЯТ.ПРИЧ. Ж.Р. ЧЛЕН = йо·ни·зи·ра·ща·та
| СЕГ.ДЕЯТ.ПРИЧ. СР.Р. = йо·ни·зи·ра·що
| СЕГ.ДЕЯТ.ПРИЧ. СР.Р. ЧЛЕН = йо·ни·зи·ра·що·то
| СЕГ.ДЕЯТ.ПРИЧ. МН.Ч. = йо·ни·зи·ра·щи
| СЕГ.ДЕЯТ.ПРИЧ. МН.Ч. ЧЛЕН = йо·ни·зи·ра·щи·те
| ДЕЕПРИЧАСТИЕ = йо·ни·зи·рай·ки
| СКРИТИ ПРЕПРАТКИ = 
[[йонизирам]],
[[йонизираш]],
[[йонизира]],
[[йонизираме]],
[[йонизирате]],
[[йонизират]],
[[йонизирах]],
[[йонизирахме]],
[[йонизирахте]],
[[йонизираха]],
[[йонизираше]],
[[йонизирай]],
[[йонизирайте]],
[[йонизирал]],
[[йонизиралия]],
[[йонизиралият]],
[[йонизирала]],
[[йонизиралата]],
[[йонизирало]],
[[йонизиралото]],
[[йонизирали]],
[[йонизиралите]],
[[йонизиран]],
[[йонизирания]],
[[йонизираният]],
[[йонизирана]],
[[йонизираната]],
[[йонизирано]],
[[йонизираното]],
[[йонизирани]],
[[йонизираните]],
[[йонизиращ]],
[[йонизиращия]],
[[йонизиращият]],
[[йонизираща]],
[[йонизиращата]],
[[йонизиращо]],
[[йонизиращото]],
[[йонизиращи]],
[[йонизиращите]],
[[йонизирайки]],
[[йонизирал съм]],
[[йонизирала съм]],
[[йонизирало съм]],
[[йонизирали сме]],
[[йонизирал си]],
[[йонизирала си]],
[[йонизирало си]],
[[йонизирали сте]],
[[йонизирал е]],
[[йонизирала е]],
[[йонизирало е]],
[[йонизирали са]],
[[бях йонизирал]],
[[бях йонизирала]],
[[бях йонизирало]],
[[бяхме йонизирали]],
[[беше йонизирал]],
[[беше йонизирала]],
[[беше йонизирало]],
[[бяхте йонизирали]],
[[бяха йонизирали]],
[[ще йонизирам]],
[[ще йонизираме]],
[[ще йонизираш]],
[[ще йонизирате]],
[[ще йонизира]],
[[ще йонизират]],
[[ще съм йонизирал]],
[[ще съм йонизирала]],
[[ще съм йонизирало]],
[[ще сме йонизирали]],
[[ще си йонизирал]],
[[ще си йонизирала]],
[[ще си йонизирало]],
[[ще сте йонизирали]],
[[ще е йонизирал]],
[[ще е йонизирала]],
[[ще е йонизирало]],
[[ще са йонизирали]],
[[щях да йонизирам]],
[[щяхме да йонизираме]],
[[щеше да йонизираш]],
[[щяхте да йонизирате]],
[[щеше да йонизира]],
[[щяха да йонизират]],
[[щях да съм йонизирал]],
[[щях да съм йонизирала]],
[[щях да съм йонизирало]],
[[щяхме да сме йонизирали]],
[[щеше да си йонизирал]],
[[щеше да си йонизирала]],
[[щеше да си йонизирало]],
[[щяхте да сте йонизирали]],
[[щеше да е йонизирал]],
[[щеше да е йонизирала]],
[[щеше да е йонизирало]],
[[щяха да са йонизирали]],
[[бил съм йонизирал]],
[[била съм йонизирала]],
[[било съм йонизирало]],
[[били сме йонизирали]],
[[бил си йонизирал]],
[[била си йонизирала]],
[[било си йонизирало]],
[[били сте йонизирали]],
[[бил е йонизирал]],
[[била е йонизирала]],
[[било е йонизирало]],
[[били са йонизирали]],
[[щял съм да йонизирам]],
[[щяла съм да йонизирам]],
[[щяло съм да йонизирам]],
[[щели сме да йонизираме]],
[[щял си да йонизираш]],
[[щяла си да йонизираш]],
[[щяло си да йонизираш]],
[[щели сте да йонизирате]],
[[щял да йонизира]],
[[щяла да йонизира]],
[[щяло да йонизира]],
[[щели да йонизират]],
[[щял е да йонизира]],
[[щяла е да йонизира]],
[[щяло е да йонизира]],
[[щели са да йонизират]],
[[щял съм да съм йонизирал]],
[[щяла съм да съм йонизирала]],
[[щяло съм да съм йонизирало]],
[[щели сме да сме йонизирали]],
[[щял си да си йонизирал]],
[[щяла си да си йонизирала]],
[[щяло си да си йонизирало]],
[[щели сте да сте йонизирали]],
[[щял да е йонизирал]],
[[щяла да е йонизирала]],
[[щяло да е йонизирало]],
[[щели да са йонизирали]],
[[щял е да е йонизирал]],
[[щяла е да е йонизирала]],
[[щяло е да е йонизирало]],
[[щели са да са йонизирали]],
[[бих йонизирал]],
[[бих йонизирала]],
[[бих йонизирало]],
[[бихме йонизирали]],
[[би йонизирал]],
[[би йонизирала]],
[[би йонизирало]],
[[бихте йонизирали]],
[[биха йонизирали]],
}}</text>
      <sha1>fhi6polmhtioynn6bndh67s4g0olic1</sha1>
    </revision>
  </page>
  <page>
    <title>Шаблон:Словоформи/йотувам</title>
    <ns>10</ns>
    <id>515511</id>
    <revision>
      <id>547491</id>
      <timestamp>2005-05-11T04:17:12Z</timestamp>
      <contributor>
        <username>Bgbot</username>
        <id>83</id>
      </contributor>
      <comment>Борислав: Шаблон със словоформи</comment>
      <model>wikitext</model>
      <format>text/x-wiki</format>
      <text bytes="19908" xml:space="preserve">{{Шаблон:Словоформи/Глагол|
  ОСНОВНА ФОРМА = йотувам
| СЕГ.ВР., 1Л., ЕД.Ч. = йо·ту·вам
| СЕГ.ВР., 1Л., МН.Ч. = йо·ту·ва·ме
| СЕГ.ВР., 2Л., ЕД.Ч. = йо·ту·ваш
| СЕГ.ВР., 2Л., МН.Ч. = йо·ту·ва·те
| СЕГ.ВР., 3Л., ЕД.Ч. = йо·ту·ва
| СЕГ.ВР., 3Л., МН.Ч. = йо·ту·ват
| МИН.СВ.ВР., 1Л., ЕД.Ч. = йо·ту·вах
| МИН.СВ.ВР., 1Л., МН.Ч. = йо·ту·вах·ме
| МИН.СВ.ВР., 2Л., ЕД.Ч. = йо·ту·ва
| МИН.СВ.ВР., 2Л., МН.Ч. = йо·ту·вах·те
| МИН.СВ.ВР., 3Л., ЕД.Ч. = йо·ту·ва
| МИН.СВ.ВР., 3Л., МН.Ч. = йо·ту·ва·ха
| МИН.НЕСВ.ВР., 1Л., ЕД.Ч. = йо·ту·вах
| МИН.НЕСВ.ВР., 1Л., МН.Ч. = йо·ту·вах·ме
| МИН.НЕСВ.ВР., 2Л., ЕД.Ч. = йо·ту·ва·ше
| МИН.НЕСВ.ВР., 2Л., МН.Ч. = йо·ту·вах·те
| МИН.НЕСВ.ВР., 3Л., ЕД.Ч. = йо·ту·ва·ше
| МИН.НЕСВ.ВР., 3Л., МН.Ч. = йо·ту·ва·ха
| МИН.НЕОПР.ВР., 1Л., ЕД.Ч., М.Р. = йотувал съм
| МИН.НЕОПР.ВР., 1Л., ЕД.Ч., Ж.Р. = йотувала съм
| МИН.НЕОПР.ВР., 1Л., ЕД.Ч., СР.Р. = йотувало съм
| МИН.НЕОПР.ВР., 1Л., МН.Ч. = йотували сме
| МИН.НЕОПР.ВР., 2Л., ЕД.Ч., М.Р. = йотувал си
| МИН.НЕОПР.ВР., 2Л., ЕД.Ч., Ж.Р. = йотувала си
| МИН.НЕОПР.ВР., 2Л., ЕД.Ч., СР.Р. = йотувало си
| МИН.НЕОПР.ВР., 2Л., МН.Ч. = йотували сте
| МИН.НЕОПР.ВР., 3Л., ЕД.Ч., М.Р. = йотувал е
| МИН.НЕОПР.ВР., 3Л., ЕД.Ч., Ж.Р. = йотувала е
| МИН.НЕОПР.ВР., 3Л., ЕД.Ч., СР.Р. = йотувало е
| МИН.НЕОПР.ВР., 3Л., МН.Ч. = йотували са
| МИН.ПРЕД.ВР., 1Л., ЕД.Ч., М.Р. = бях йотувал
| МИН.ПРЕД.ВР., 1Л., ЕД.Ч., Ж.Р. = бях йотувала
| МИН.ПРЕД.ВР., 1Л., ЕД.Ч., СР.Р. = бях йотувало
| МИН.ПРЕД.ВР., 1Л., МН.Ч. = бяхме йотували
| МИН.ПРЕД.ВР., 2Л., ЕД.Ч., М.Р. = беше йотувал
| МИН.ПРЕД.ВР., 2Л., ЕД.Ч., Ж.Р. = беше йотувала
| МИН.ПРЕД.ВР., 2Л., ЕД.Ч., СР.Р. = беше йотувало
| МИН.ПРЕД.ВР., 2Л., МН.Ч. = бяхте йотували
| МИН.ПРЕД.ВР., 3Л., ЕД.Ч., М.Р. = беше йотувал
| МИН.ПРЕД.ВР., 3Л., ЕД.Ч., Ж.Р. = беше йотувала
| МИН.ПРЕД.ВР., 3Л., ЕД.Ч., СР.Р. = беше йотувало
| МИН.ПРЕД.ВР., 3Л., МН.Ч. = бяха йотували
| БЪД.ВР., 1Л., ЕД.Ч. = ще йотувам
| БЪД.ВР., 1Л., МН.Ч. = ще йотуваме
| БЪД.ВР., 2Л., ЕД.Ч. = ще йотуваш
| БЪД.ВР., 2Л., МН.Ч. = ще йотувате
| БЪД.ВР., 3Л., ЕД.Ч. = ще йотува
| БЪД.ВР., 3Л., МН.Ч. = ще йотуват
| БЪД.ПРЕД.ВР., 1Л., ЕД.Ч., М.Р. = ще съм йотувал
| БЪД.ПРЕД.ВР., 1Л., ЕД.Ч., Ж.Р. = ще съм йотувала
| БЪД.ПРЕД.ВР., 1Л., ЕД.Ч., СР.Р. = ще съм йотувало
| БЪД.ПРЕД.ВР., 1Л., МН.Ч. = ще сме йотували
| БЪД.ПРЕД.ВР., 2Л., ЕД.Ч., М.Р. = ще си йотувал
| БЪД.ПРЕД.ВР., 2Л., ЕД.Ч., Ж.Р. = ще си йотувала
| БЪД.ПРЕД.ВР., 2Л., ЕД.Ч., СР.Р. = ще си йотувало
| БЪД.ПРЕД.ВР., 2Л., МН.Ч. = ще сте йотували
| БЪД.ПРЕД.ВР., 3Л., ЕД.Ч., М.Р. = ще е йотувал
| БЪД.ПРЕД.ВР., 3Л., ЕД.Ч., Ж.Р. = ще е йотувала
| БЪД.ПРЕД.ВР., 3Л., ЕД.Ч., СР.Р. = ще е йотувало
| БЪД.ПРЕД.ВР., 3Л., МН.Ч. = ще са йотували
| БЪД.ВР. В МИН., 1Л., ЕД.Ч. = щях да йотувам
| БЪД.ВР. В МИН., 1Л., МН.Ч. = щяхме да йотуваме
| БЪД.ВР. В МИН., 2Л., ЕД.Ч. = щеше да йотуваш
| БЪД.ВР. В МИН., 2Л., МН.Ч. = щяхте да йотувате
| БЪД.ВР. В МИН., 3Л., ЕД.Ч. = щеше да йотува
| БЪД.ВР. В МИН., 3Л., МН.Ч. = щяха да йотуват
| БЪД.ПРЕД.ВР. В МИН., 1Л., ЕД.Ч., М.Р. = щях да съм йотувал
| БЪД.ПРЕД.ВР. В МИН., 1Л., ЕД.Ч., Ж.Р. = щях да съм йотувала
| БЪД.ПРЕД.ВР. В МИН., 1Л., ЕД.Ч., СР.Р. = щях да съм йотувало
| БЪД.ПРЕД.ВР. В МИН., 1Л., МН.Ч. = щяхме да сме йотували
| БЪД.ПРЕД.ВР. В МИН., 2Л., ЕД.Ч., М.Р. = щеше да си йотувал
| БЪД.ПРЕД.ВР. В МИН., 2Л., ЕД.Ч., Ж.Р. = щеше да си йотувала
| БЪД.ПРЕД.ВР. В МИН., 2Л., ЕД.Ч., СР.Р. = щеше да си йотувало
| БЪД.ПРЕД.ВР. В МИН., 2Л., МН.Ч. = щяхте да сте йотували
| БЪД.ПРЕД.ВР. В МИН., 3Л., ЕД.Ч., М.Р. = щеше да е йотувал
| БЪД.ПРЕД.ВР. В МИН., 3Л., ЕД.Ч., Ж.Р. = щеше да е йотувала
| БЪД.ПРЕД.ВР. В МИН., 3Л., ЕД.Ч., СР.Р. = щеше да е йотувало
| БЪД.ПРЕД.ВР. В МИН., 3Л., МН.Ч. = щяха да са йотували
| ПР.НАКЛ., СЕГ.ВР., 1Л., ЕД.Ч., М.Р. = йотувал съм
| ПР.НАКЛ., СЕГ.ВР., 1Л., ЕД.Ч., Ж.Р. = йотувала съм
| ПР.НАКЛ., СЕГ.ВР., 1Л., ЕД.Ч., СР.Р. = йотувало съм
| ПР.НАКЛ., СЕГ.ВР., 1Л., МН.Ч. = йотували сме
| ПР.НАКЛ., СЕГ.ВР., 2Л., ЕД.Ч., М.Р. = йотувал си
| ПР.НАКЛ., СЕГ.ВР., 2Л., ЕД.Ч., Ж.Р. = йотувала си
| ПР.НАКЛ., СЕГ.ВР., 2Л., ЕД.Ч., СР.Р. = йотувало си
| ПР.НАКЛ., СЕГ.ВР., 2Л., МН.Ч. = йотували сте
| ПР.НАКЛ., СЕГ.ВР., 3Л., ЕД.Ч., М.Р. = йотувал (е)
| ПР.НАКЛ., СЕГ.ВР., 3Л., ЕД.Ч., Ж.Р. = йотувала (е)
| ПР.НАКЛ., СЕГ.ВР., 3Л., ЕД.Ч., СР.Р. = йотувало (е)
| ПР.НАКЛ., СЕГ.ВР., 3Л., МН.Ч. = йотували (са)
| ПР.НАКЛ., МИН.СВ.ВР., 1Л., ЕД.Ч., М.Р. = йотувал съм
| ПР.НАКЛ., МИН.СВ.ВР., 1Л., ЕД.Ч., Ж.Р. = йотувала съм
| ПР.НАКЛ., МИН.СВ.ВР., 1Л., ЕД.Ч., СР.Р. = йотувало съм
| ПР.НАКЛ., МИН.СВ.ВР., 1Л., МН.Ч. = йотували сме
| ПР.НАКЛ., МИН.СВ.ВР., 2Л., ЕД.Ч., М.Р. = йотувал си
| ПР.НАКЛ., МИН.СВ.ВР., 2Л., ЕД.Ч., Ж.Р. = йотувала си
| ПР.НАКЛ., МИН.СВ.ВР., 2Л., ЕД.Ч., СР.Р. = йотувало си
| ПР.НАКЛ., МИН.СВ.ВР., 2Л., МН.Ч. = йотували сте
| ПР.НАКЛ., МИН.СВ.ВР., 3Л., ЕД.Ч., М.Р. = йотувал (е)
| ПР.НАКЛ., МИН.СВ.ВР., 3Л., ЕД.Ч., Ж.Р. = йотувала (е)
| ПР.НАКЛ., МИН.СВ.ВР., 3Л., ЕД.Ч., СР.Р. = йотувало (е)
| ПР.НАКЛ., МИН.СВ.ВР., 3Л., МН.Ч. = йотували (са)
| ПР.НАКЛ., МИН.НЕОПР.ВР., 1Л., ЕД.Ч., М.Р. = бил съм йотувал
| ПР.НАКЛ., МИН.НЕОПР.ВР., 1Л., ЕД.Ч., Ж.Р. = била съм йотувала
| ПР.НАКЛ., МИН.НЕОПР.ВР., 1Л., ЕД.Ч., СР.Р. = било съм йотувало
| ПР.НАКЛ., МИН.НЕОПР.ВР., 1Л., МН.Ч. = били сме йотували
| ПР.НАКЛ., МИН.НЕОПР.ВР., 2Л., ЕД.Ч., М.Р. = бил си йотувал
| ПР.НАКЛ., МИН.НЕОПР.ВР., 2Л., ЕД.Ч., Ж.Р. = била си йотувала
| ПР.НАКЛ., МИН.НЕОПР.ВР., 2Л., ЕД.Ч., СР.Р. = било си йотувало
| ПР.НАКЛ., МИН.НЕОПР.ВР., 2Л., МН.Ч. = били сте йотували
| ПР.НАКЛ., МИН.НЕОПР.ВР., 3Л., ЕД.Ч., М.Р. = бил (е) йотувал
| ПР.НАКЛ., МИН.НЕОПР.ВР., 3Л., ЕД.Ч., Ж.Р. = била (е) йотувала
| ПР.НАКЛ., МИН.НЕОПР.ВР., 3Л., ЕД.Ч., СР.Р. = било (е) йотувало
| ПР.НАКЛ., МИН.НЕОПР.ВР., 3Л., МН.Ч. = били (са) йотували
| ПР.НАКЛ., БЪД.ВР., 1Л., ЕД.Ч., М.Р. = щял съм да йотувам
| ПР.НАКЛ., БЪД.ВР., 1Л., ЕД.Ч., Ж.Р. = щяла съм да йотувам
| ПР.НАКЛ., БЪД.ВР., 1Л., ЕД.Ч., СР.Р. = щяло съм да йотувам
| ПР.НАКЛ., БЪД.ВР., 1Л., МН.Ч. = щели сме да йотуваме
| ПР.НАКЛ., БЪД.ВР., 2Л., ЕД.Ч., М.Р. = щял си да йотуваш
| ПР.НАКЛ., БЪД.ВР., 2Л., ЕД.Ч., Ж.Р. = щяла си да йотуваш
| ПР.НАКЛ., БЪД.ВР., 2Л., ЕД.Ч., СР.Р. = щяло си да йотуваш
| ПР.НАКЛ., БЪД.ВР., 2Л., МН.Ч. = щели сте да йотувате
| ПР.НАКЛ., БЪД.ВР., 3Л., ЕД.Ч., М.Р. = щял (е) да йотува
| ПР.НАКЛ., БЪД.ВР., 3Л., ЕД.Ч., Ж.Р. = щяла (е) да йотува
| ПР.НАКЛ., БЪД.ВР., 3Л., ЕД.Ч., СР.Р. = щяло (е) да йотува
| ПР.НАКЛ., БЪД.ВР., 3Л., МН.Ч. = щели (са) да йотуват
| ПР.НАКЛ., БЪД.ПРЕД.ВР., 1Л., ЕД.Ч., М.Р. = щял съм да съм йотувал
| ПР.НАКЛ., БЪД.ПРЕД.ВР., 1Л., ЕД.Ч., Ж.Р. = щяла съм да съм йотувала
| ПР.НАКЛ., БЪД.ПРЕД.ВР., 1Л., ЕД.Ч., СР.Р. = щяло съм да съм йотувало
| ПР.НАКЛ., БЪД.ПРЕД.ВР., 1Л., МН.Ч. = щели сме да сме йотували
| ПР.НАКЛ., БЪД.ПРЕД.ВР., 2Л., ЕД.Ч., М.Р. = щял си да си йотувал
| ПР.НАКЛ., БЪД.ПРЕД.ВР., 2Л., ЕД.Ч., Ж.Р. = щяла си да си йотувала
| ПР.НАКЛ., БЪД.ПРЕД.ВР., 2Л., ЕД.Ч., СР.Р. = щяло си да си йотувало
| ПР.НАКЛ., БЪД.ПРЕД.ВР., 2Л., МН.Ч. = щели сте да сте йотували
| ПР.НАКЛ., БЪД.ПРЕД.ВР., 3Л., ЕД.Ч., М.Р. = щял (е) да е йотувал
| ПР.НАКЛ., БЪД.ПРЕД.ВР., 3Л., ЕД.Ч., Ж.Р. = щяла (е) да е йотувала
| ПР.НАКЛ., БЪД.ПРЕД.ВР., 3Л., ЕД.Ч., СР.Р. = щяло (е) да е йотувало
| ПР.НАКЛ., БЪД.ПРЕД.ВР., 3Л., МН.Ч. = щели (са) да са йотували
| УСЛОВНО НАКЛОНЕНИЕ, 1Л., ЕД.Ч., М.Р. = бих йотувал
| УСЛОВНО НАКЛОНЕНИЕ, 1Л., ЕД.Ч., Ж.Р. = бих йотувала
| УСЛОВНО НАКЛОНЕНИЕ, 1Л., ЕД.Ч., СР.Р. = бих йотувало
| УСЛОВНО НАКЛОНЕНИЕ, 1Л., МН.Ч. = бихме йотували
| УСЛОВНО НАКЛОНЕНИЕ, 2Л., ЕД.Ч., М.Р. = би йотувал
| УСЛОВНО НАКЛОНЕНИЕ, 2Л., ЕД.Ч., Ж.Р. = би йотувала
| УСЛОВНО НАКЛОНЕНИЕ, 2Л., ЕД.Ч., СР.Р. = би йотувало
| УСЛОВНО НАКЛОНЕНИЕ, 2Л., МН.Ч. = бихте йотували
| УСЛОВНО НАКЛОНЕНИЕ, 3Л., ЕД.Ч., М.Р. = би йотувал
| УСЛОВНО НАКЛОНЕНИЕ, 3Л., ЕД.Ч., Ж.Р. = би йотувала
| УСЛОВНО НАКЛОНЕНИЕ, 3Л., ЕД.Ч., СР.Р. = би йотувало
| УСЛОВНО НАКЛОНЕНИЕ, 3Л., МН.Ч. = биха йотували
| ПОВЕЛИТЕЛНО НАКЛОНЕНИЕ, ЕД.Ч. = йо·ту·вай
| ПОВЕЛИТЕЛНО НАКЛОНЕНИЕ, МН.Ч. = йо·ту·вай·те
| МИН.СТРАД.ПРИЧ. М.Р. = йо·ту·ван
| МИН.СТРАД.ПРИЧ. М.Р. НЕПЪЛЕН ЧЛЕН = йо·ту·ва·ния
| МИН.СТРАД.ПРИЧ. М.Р. ПЪЛЕН ЧЛЕН = йо·ту·ва·ни·ят
| МИН.СТРАД.ПРИЧ. Ж.Р. = йо·ту·ва·на
| МИН.СТРАД.ПРИЧ. Ж.Р. ЧЛЕН = йо·ту·ва·на·та
| МИН.СТРАД.ПРИЧ. СР.Р. = йо·ту·ва·но
| МИН.СТРАД.ПРИЧ. СР.Р. ЧЛЕН = йо·ту·ва·но·то
| МИН.СТРАД.ПРИЧ. МН.Ч. = йо·ту·ва·ни
| МИН.СТРАД.ПРИЧ. МН.Ч. ЧЛЕН = йо·ту·ва·ни·те
| МИН.ДЕЯТ.СВ.ПРИЧ. М.Р. = йо·ту·вал
| МИН.ДЕЯТ.СВ.ПРИЧ. М.Р. НЕПЪЛЕН ЧЛЕН = йо·ту·ва·лия
| МИН.ДЕЯТ.СВ.ПРИЧ. М.Р. ПЪЛЕН ЧЛЕН = йо·ту·ва·ли·ят
| МИН.ДЕЯТ.СВ.ПРИЧ. Ж.Р. = йо·ту·ва·ла
| МИН.ДЕЯТ.СВ.ПРИЧ. Ж.Р. ЧЛЕН = йо·ту·ва·ла·та
| МИН.ДЕЯТ.СВ.ПРИЧ. СР.Р. = йо·ту·ва·ло
| МИН.ДЕЯТ.СВ.ПРИЧ. СР.Р. ЧЛЕН = йо·ту·ва·ло·то
| МИН.ДЕЯТ.СВ.ПРИЧ. МН.Ч. = йо·ту·ва·ли
| МИН.ДЕЯТ.СВ.ПРИЧ. МН.Ч. ЧЛЕН = йо·ту·ва·ли·те
| МИН.ДЕЯТ.НЕСВ.ПРИЧ. М.Р. = йо·ту·вал
| МИН.ДЕЯТ.НЕСВ.ПРИЧ. М.Р. НЕПЪЛЕН ЧЛЕН = йо·ту·ва·лия
| МИН.ДЕЯТ.НЕСВ.ПРИЧ. М.Р. ПЪЛЕН ЧЛЕН = йо·ту·ва·ли·ят
| МИН.ДЕЯТ.НЕСВ.ПРИЧ. Ж.Р. = йо·ту·ва·ла
| МИН.ДЕЯТ.НЕСВ.ПРИЧ. Ж.Р. ЧЛЕН = йо·ту·ва·ла·та
| МИН.ДЕЯТ.НЕСВ.ПРИЧ. СР.Р. = йо·ту·ва·ло
| МИН.ДЕЯТ.НЕСВ.ПРИЧ. СР.Р. ЧЛЕН = йо·ту·ва·ло·то
| МИН.ДЕЯТ.НЕСВ.ПРИЧ. МН.Ч. = йо·ту·ва·ли
| МИН.ДЕЯТ.НЕСВ.ПРИЧ. МН.Ч. ЧЛЕН = йо·ту·ва·ли·те
| СЕГ.ДЕЯТ.ПРИЧ. М.Р. = йо·ту·ващ
| СЕГ.ДЕЯТ.ПРИЧ. М.Р. НЕПЪЛЕН ЧЛЕН = йо·ту·ва·щия
| СЕГ.ДЕЯТ.ПРИЧ. М.Р. ПЪЛЕН ЧЛЕН = йо·ту·ва·щи·ят
| СЕГ.ДЕЯТ.ПРИЧ. Ж.Р. = йо·ту·ва·ща
| СЕГ.ДЕЯТ.ПРИЧ. Ж.Р. ЧЛЕН = йо·ту·ва·ща·та
| СЕГ.ДЕЯТ.ПРИЧ. СР.Р. = йо·ту·ва·що
| СЕГ.ДЕЯТ.ПРИЧ. СР.Р. ЧЛЕН = йо·ту·ва·що·то
| СЕГ.ДЕЯТ.ПРИЧ. МН.Ч. = йо·ту·ва·щи
| СЕГ.ДЕЯТ.ПРИЧ. МН.Ч. ЧЛЕН = йо·ту·ва·щи·те
| ДЕЕПРИЧАСТИЕ = йо·ту·вай·ки
| СКРИТИ ПРЕПРАТКИ = 
[[йотувам]],
[[йотуваш]],
[[йотува]],
[[йотуваме]],
[[йотувате]],
[[йотуват]],
[[йотувах]],
[[йотувахме]],
[[йотувахте]],
[[йотуваха]],
[[йотуваше]],
[[йотувай]],
[[йотувайте]],
[[йотувал]],
[[йотувалия]],
[[йотувалият]],
[[йотувала]],
[[йотувалата]],
[[йотувало]],
[[йотувалото]],
[[йотували]],
[[йотувалите]],
[[йотуван]],
[[йотувания]],
[[йотуваният]],
[[йотувана]],
[[йотуваната]],
[[йотувано]],
[[йотуваното]],
[[йотувани]],
[[йотуваните]],
[[йотуващ]],
[[йотуващия]],
[[йотуващият]],
[[йотуваща]],
[[йотуващата]],
[[йотуващо]],
[[йотуващото]],
[[йотуващи]],
[[йотуващите]],
[[йотувайки]],
[[йотувал съм]],
[[йотувала съм]],
[[йотувало съм]],
[[йотували сме]],
[[йотувал си]],
[[йотувала си]],
[[йотувало си]],
[[йотували сте]],
[[йотувал е]],
[[йотувала е]],
[[йотувало е]],
[[йотували са]],
[[бях йотувал]],
[[бях йотувала]],
[[бях йотувало]],
[[бяхме йотували]],
[[беше йотувал]],
[[беше йотувала]],
[[беше йотувало]],
[[бяхте йотували]],
[[бяха йотували]],
[[ще йотувам]],
[[ще йотуваме]],
[[ще йотуваш]],
[[ще йотувате]],
[[ще йотува]],
[[ще йотуват]],
[[ще съм йотувал]],
[[ще съм йотувала]],
[[ще съм йотувало]],
[[ще сме йотували]],
[[ще си йотувал]],
[[ще си йотувала]],
[[ще си йотувало]],
[[ще сте йотували]],
[[ще е йотувал]],
[[ще е йотувала]],
[[ще е йотувало]],
[[ще са йотували]],
[[щях да йотувам]],
[[щяхме да йотуваме]],
[[щеше да йотуваш]],
[[щяхте да йотувате]],
[[щеше да йотува]],
[[щяха да йотуват]],
[[щях да съм йотувал]],
[[щях да съм йотувала]],
[[щях да съм йотувало]],
[[щяхме да сме йотували]],
[[щеше да си йотувал]],
[[щеше да си йотувала]],
[[щеше да си йотувало]],
[[щяхте да сте йотували]],
[[щеше да е йотувал]],
[[щеше да е йотувала]],
[[щеше да е йотувало]],
[[щяха да са йотували]],
[[бил съм йотувал]],
[[била съм йотувала]],
[[било съм йотувало]],
[[били сме йотували]],
[[бил си йотувал]],
[[била си йотувала]],
[[било си йотувало]],
[[били сте йотували]],
[[бил е йотувал]],
[[била е йотувала]],
[[било е йотувало]],
[[били са йотували]],
[[щял съм да йотувам]],
[[щяла съм да йотувам]],
[[щяло съм да йотувам]],
[[щели сме да йотуваме]],
[[щял си да йотуваш]],
[[щяла си да йотуваш]],
[[щяло си да йотуваш]],
[[щели сте да йотувате]],
[[щял да йотува]],
[[щяла да йотува]],
[[щяло да йотува]],
[[щели да йотуват]],
[[щял е да йотува]],
[[щяла е да йотува]],
[[щяло е да йотува]],
[[щели са да йотуват]],
[[щял съм да съм йотувал]],
[[щяла съм да съм йотувала]],
[[щяло съм да съм йотувало]],
[[щели сме да сме йотували]],
[[щял си да си йотувал]],
[[щяла си да си йотувала]],
[[щяло си да си йотувало]],
[[щели сте да сте йотували]],
[[щял да е йотувал]],
[[щяла да е йотувала]],
[[щяло да е йотувало]],
[[щели да са йотували]],
[[щял е да е йотувал]],
[[щяла е да е йотувала]],
[[щяло е да е йотувало]],
[[щели са да са йотували]],
[[бих йотувал]],
[[бих йотувала]],
[[бих йотувало]],
[[бихме йотували]],
[[би йотувал]],
[[би йотувала]],
[[би йотувало]],
[[бихте йотували]],
[[биха йотували]],
}}</text>
      <sha1>30jxeppilrn2t2grdy749zj28txezo7</sha1>
    </revision>
  </page>
  <page>
    <title>Шаблон:break</title>
    <ns>10</ns>
    <id>287420</id>
    <revision>
      <id>1014257</id>
      <parentid>1012274</parentid>
      <timestamp>2011-08-10T18:17:57Z</timestamp>
      <contributor>
        <ip>79.100.0.27</ip>
      </contributor>
      <model>wikitext</model>
      <format>text/x-wiki</format>
      <text bytes="25" xml:space="preserve">&lt;br style="clear:both" /&gt;</text>
      <sha1>q5y5l61q0u8m4tuwcyjaqy6r6xrwe3q</sha1>
    </revision>
  </page>
  <page>
    <title>Шаблон:Словоформи/Глагол</title>
    <ns>10</ns>
    <id>267423</id>
    <revision>
      <id>1088430</id>
      <parentid>1083295</parentid>
      <timestamp>2016-06-18T13:55:49Z</timestamp>
      <contributor>
        <username>JNB45</username>
        <id>8810</id>
      </contributor>
      <model>wikitext</model>
      <format>text/x-wiki</format>
      <text bytes="19754" xml:space="preserve">Представени са всички форми на глагола '''[[{{{ОСНОВНА ФОРМА}}}]]'''. Посочени са и възможностите за пренасяне на думите, като мястото, в което думата може да се раздели, е отбелязано чрез знака ''средна точка'' ('''·''').

== Лични глаголни форми ==
=== Изявително наклонение ===
==== Сегашно време ====
{| class="forms-table detached" rules="all"
! || единствено число || множествено число
|-
! 1 лице
| {{{СЕГ.ВР., 1Л., ЕД.Ч.}}}
| {{{СЕГ.ВР., 1Л., МН.Ч.}}}
|-
! 2 лице
| {{{СЕГ.ВР., 2Л., ЕД.Ч.}}}
| {{{СЕГ.ВР., 2Л., МН.Ч.}}}
|-
! 3 лице
| {{{СЕГ.ВР., 3Л., ЕД.Ч.}}}
| {{{СЕГ.ВР., 3Л., МН.Ч.}}}
|}
{{break}}

==== Минало свършено време (аорист) ====
{| class="forms-table detached" rules="all"
! || единствено число || множествено число
|-
! 1 лице
| {{{МИН.СВ.ВР., 1Л., ЕД.Ч.}}}
| {{{МИН.СВ.ВР., 1Л., МН.Ч.}}}
|-
! 2 лице
| {{{МИН.СВ.ВР., 2Л., ЕД.Ч.}}}
| {{{МИН.СВ.ВР., 2Л., МН.Ч.}}}
|-
! 3 лице
| {{{МИН.СВ.ВР., 3Л., ЕД.Ч.}}}
| {{{МИН.СВ.ВР., 3Л., МН.Ч.}}}
|}
{{break}}

==== Минало несвършено време (имперфект) ====
{| class="forms-table detached" rules="all"
! || единствено число || множествено число
|-
! 1 лице
| {{{МИН.НЕСВ.ВР., 1Л., ЕД.Ч.}}}
| {{{МИН.НЕСВ.ВР., 1Л., МН.Ч.}}}
|-
! 2 лице
| {{{МИН.НЕСВ.ВР., 2Л., ЕД.Ч.}}}
| {{{МИН.НЕСВ.ВР., 2Л., МН.Ч.}}}
|-
! 3 лице
| {{{МИН.НЕСВ.ВР., 3Л., ЕД.Ч.}}}
| {{{МИН.НЕСВ.ВР., 3Л., МН.Ч.}}}
|}
{{break}}

==== Минало неопределено време (перфект) ====
{| class="forms-table detached" rules="all"
! rowspan="2" |
! colspan="3" | единствено число
! rowspan="2" | множествено число
|-
! мъжки род || женски род || среден род
|-
! 1 лице
| {{{МИН.НЕОПР.ВР., 1Л., ЕД.Ч., М.Р.}}}
| {{{МИН.НЕОПР.ВР., 1Л., ЕД.Ч., Ж.Р.}}}
| {{{МИН.НЕОПР.ВР., 1Л., ЕД.Ч., СР.Р.}}}
| {{{МИН.НЕОПР.ВР., 1Л., МН.Ч.}}}
|-
! 2 лице
| {{{МИН.НЕОПР.ВР., 2Л., ЕД.Ч., М.Р.}}}
| {{{МИН.НЕОПР.ВР., 2Л., ЕД.Ч., Ж.Р.}}}
| {{{МИН.НЕОПР.ВР., 2Л., ЕД.Ч., СР.Р.}}}
| {{{МИН.НЕОПР.ВР., 2Л., МН.Ч.}}}
|-
! 3 лице
| {{{МИН.НЕОПР.ВР., 3Л., ЕД.Ч., М.Р.}}}
| {{{МИН.НЕОПР.ВР., 3Л., ЕД.Ч., Ж.Р.}}}
| {{{МИН.НЕОПР.ВР., 3Л., ЕД.Ч., СР.Р.}}}
| {{{МИН.НЕОПР.ВР., 3Л., МН.Ч.}}}
|}
{{break}}

==== Минало предварително време (плусквамперфект) ====
{| class="forms-table detached" rules="all"
! rowspan="2" |
! colspan="3" | единствено число
! rowspan="2" | множествено число
|-
! мъжки род || женски род || среден род
|-
! 1 лице
| {{{МИН.ПРЕД.ВР., 1Л., ЕД.Ч., М.Р.}}}
| {{{МИН.ПРЕД.ВР., 1Л., ЕД.Ч., Ж.Р.}}}
| {{{МИН.ПРЕД.ВР., 1Л., ЕД.Ч., СР.Р.}}}
| {{{МИН.ПРЕД.ВР., 1Л., МН.Ч.}}}
|-
! 2 лице
| {{{МИН.ПРЕД.ВР., 2Л., ЕД.Ч., М.Р.}}}
| {{{МИН.ПРЕД.ВР., 2Л., ЕД.Ч., Ж.Р.}}}
| {{{МИН.ПРЕД.ВР., 2Л., ЕД.Ч., СР.Р.}}}
| {{{МИН.ПРЕД.ВР., 2Л., МН.Ч.}}}
|-
! 3 лице
| {{{МИН.ПРЕД.ВР., 3Л., ЕД.Ч., М.Р.}}}
| {{{МИН.ПРЕД.ВР., 3Л., ЕД.Ч., Ж.Р.}}}
| {{{МИН.ПРЕД.ВР., 3Л., ЕД.Ч., СР.Р.}}}
| {{{МИН.ПРЕД.ВР., 3Л., МН.Ч.}}}
|}
{{break}}

==== Бъдеще време ====
{| class="forms-table detached" rules="all"
! || единствено число || множествено число
|-
! 1 лице
| {{{БЪД.ВР., 1Л., ЕД.Ч.}}}
| {{{БЪД.ВР., 1Л., МН.Ч.}}}
|-
! 2 лице
| {{{БЪД.ВР., 2Л., ЕД.Ч.}}}
| {{{БЪД.ВР., 2Л., МН.Ч.}}}
|-
! 3 лице
| {{{БЪД.ВР., 3Л., ЕД.Ч.}}}
| {{{БЪД.ВР., 3Л., МН.Ч.}}}
|}
{{break}}

==== Бъдеще предварително време ====
{| class="forms-table detached" rules="all"
! rowspan="2" |
! colspan="3" | единствено число
! rowspan="2" | множествено число
|-
! мъжки род || женски род || среден род
|-
! 1 лице
| {{{БЪД.ПРЕД.ВР., 1Л., ЕД.Ч., М.Р.}}}
| {{{БЪД.ПРЕД.ВР., 1Л., ЕД.Ч., Ж.Р.}}}
| {{{БЪД.ПРЕД.ВР., 1Л., ЕД.Ч., СР.Р.}}}
| {{{БЪД.ПРЕД.ВР., 1Л., МН.Ч.}}}
|-
! 2 лице
| {{{БЪД.ПРЕД.ВР., 2Л., ЕД.Ч., М.Р.}}}
| {{{БЪД.ПРЕД.ВР., 2Л., ЕД.Ч., Ж.Р.}}}
| {{{БЪД.ПРЕД.ВР., 2Л., ЕД.Ч., СР.Р.}}}
| {{{БЪД.ПРЕД.ВР., 2Л., МН.Ч.}}}
|-
! 3 лице
| {{{БЪД.ПРЕД.ВР., 3Л., ЕД.Ч., М.Р.}}}
| {{{БЪД.ПРЕД.ВР., 3Л., ЕД.Ч., Ж.Р.}}}
| {{{БЪД.ПРЕД.ВР., 3Л., ЕД.Ч., СР.Р.}}}
| {{{БЪД.ПРЕД.ВР., 3Л., МН.Ч.}}}
|}
{{break}}

==== Бъдеще време в миналото ====
{| class="forms-table detached" rules="all"
! || единствено число || множествено число
|-
! 1 лице
| {{{БЪД.ВР. В МИН., 1Л., ЕД.Ч.}}}
| {{{БЪД.ВР. В МИН., 1Л., МН.Ч.}}}
|-
! 2 лице
| {{{БЪД.ВР. В МИН., 2Л., ЕД.Ч.}}}
| {{{БЪД.ВР. В МИН., 2Л., МН.Ч.}}}
|-
! 3 лице
| {{{БЪД.ВР. В МИН., 3Л., ЕД.Ч.}}}
| {{{БЪД.ВР. В МИН., 3Л., МН.Ч.}}}
|}
{{break}}

==== Бъдеще предварително време в миналото ====
{| class="forms-table detached" rules="all"
! rowspan="2" |
! colspan="3" | единствено число
! rowspan="2" | множествено число
|-
! мъжки род || женски род || среден род
|-
! 1 лице
| {{{БЪД.ПРЕД.ВР. В МИН., 1Л., ЕД.Ч., М.Р.}}}
| {{{БЪД.ПРЕД.ВР. В МИН., 1Л., ЕД.Ч., Ж.Р.}}}
| {{{БЪД.ПРЕД.ВР. В МИН., 1Л., ЕД.Ч., СР.Р.}}}
| {{{БЪД.ПРЕД.ВР. В МИН., 1Л., МН.Ч.}}}
|-
! 2 лице
| {{{БЪД.ПРЕД.ВР. В МИН., 2Л., ЕД.Ч., М.Р.}}}
| {{{БЪД.ПРЕД.ВР. В МИН., 2Л., ЕД.Ч., Ж.Р.}}}
| {{{БЪД.ПРЕД.ВР. В МИН., 2Л., ЕД.Ч., СР.Р.}}}
| {{{БЪД.ПРЕД.ВР. В МИН., 2Л., МН.Ч.}}}
|-
! 3 лице
| {{{БЪД.ПРЕД.ВР. В МИН., 3Л., ЕД.Ч., М.Р.}}}
| {{{БЪД.ПРЕД.ВР. В МИН., 3Л., ЕД.Ч., Ж.Р.}}}
| {{{БЪД.ПРЕД.ВР. В МИН., 3Л., ЕД.Ч., СР.Р.}}}
| {{{БЪД.ПРЕД.ВР. В МИН., 3Л., МН.Ч.}}}
|}
{{break}}

=== Преизказно наклонение ===
==== Сегашно време ====
{| class="forms-table detached" rules="all"
! rowspan="2" |
! colspan="3" | единствено число
! rowspan="2" | множествено число
|-
! мъжки род || женски род || среден род
|-
! 1 лице
| {{{ПР.НАКЛ., СЕГ.ВР., 1Л., ЕД.Ч., М.Р.}}}
| {{{ПР.НАКЛ., СЕГ.ВР., 1Л., ЕД.Ч., Ж.Р.}}}
| {{{ПР.НАКЛ., СЕГ.ВР., 1Л., ЕД.Ч., СР.Р.}}}
| {{{ПР.НАКЛ., СЕГ.ВР., 1Л., МН.Ч.}}}
|-
! 2 лице
| {{{ПР.НАКЛ., СЕГ.ВР., 2Л., ЕД.Ч., М.Р.}}}
| {{{ПР.НАКЛ., СЕГ.ВР., 2Л., ЕД.Ч., Ж.Р.}}}
| {{{ПР.НАКЛ., СЕГ.ВР., 2Л., ЕД.Ч., СР.Р.}}}
| {{{ПР.НАКЛ., СЕГ.ВР., 2Л., МН.Ч.}}}
|-
! 3 лице
| {{{ПР.НАКЛ., СЕГ.ВР., 3Л., ЕД.Ч., М.Р.}}}
| {{{ПР.НАКЛ., СЕГ.ВР., 3Л., ЕД.Ч., Ж.Р.}}}
| {{{ПР.НАКЛ., СЕГ.ВР., 3Л., ЕД.Ч., СР.Р.}}}
| {{{ПР.НАКЛ., СЕГ.ВР., 3Л., МН.Ч.}}}
|}
{{break}}

==== Минало свършено време (аорист) ====
{| class="forms-table detached" rules="all"
! rowspan="2" |
! colspan="3" | единствено число
! rowspan="2" | множествено число
|-
! мъжки род || женски род || среден род
|-
! 1 лице
| {{{ПР.НАКЛ., МИН.СВ.ВР., 1Л., ЕД.Ч., М.Р.}}}
| {{{ПР.НАКЛ., МИН.СВ.ВР., 1Л., ЕД.Ч., Ж.Р.}}}
| {{{ПР.НАКЛ., МИН.СВ.ВР., 1Л., ЕД.Ч., СР.Р.}}}
| {{{ПР.НАКЛ., МИН.СВ.ВР., 1Л., МН.Ч.}}}
|-
! 2 лице
| {{{ПР.НАКЛ., МИН.СВ.ВР., 2Л., ЕД.Ч., М.Р.}}}
| {{{ПР.НАКЛ., МИН.СВ.ВР., 2Л., ЕД.Ч., Ж.Р.}}}
| {{{ПР.НАКЛ., МИН.СВ.ВР., 2Л., ЕД.Ч., СР.Р.}}}
| {{{ПР.НАКЛ., МИН.СВ.ВР., 2Л., МН.Ч.}}}
|-
! 3 лице
| {{{ПР.НАКЛ., МИН.СВ.ВР., 3Л., ЕД.Ч., М.Р.}}}
| {{{ПР.НАКЛ., МИН.СВ.ВР., 3Л., ЕД.Ч., Ж.Р.}}}
| {{{ПР.НАКЛ., МИН.СВ.ВР., 3Л., ЕД.Ч., СР.Р.}}}
| {{{ПР.НАКЛ., МИН.СВ.ВР., 3Л., МН.Ч.}}}
|}
{{break}}

==== Минало несвършено време (имперфект) ====
Формите за ''минало несвършено време в преизказно наклонение'' са същите като тези за ''[[#Сегашно време 2|сегашно време в преизказно наклонение]]''.

==== Минало неопределено време (перфект) ====
{| class="forms-table detached" rules="all"
! rowspan="2" |
! colspan="3" | единствено число
! rowspan="2" | множествено число
|-
! мъжки род || женски род || среден род
|-
! 1 лице
| {{{ПР.НАКЛ., МИН.НЕОПР.ВР., 1Л., ЕД.Ч., М.Р.}}}
| {{{ПР.НАКЛ., МИН.НЕОПР.ВР., 1Л., ЕД.Ч., Ж.Р.}}}
| {{{ПР.НАКЛ., МИН.НЕОПР.ВР., 1Л., ЕД.Ч., СР.Р.}}}
| {{{ПР.НАКЛ., МИН.НЕОПР.ВР., 1Л., МН.Ч.}}}
|-
! 2 лице
| {{{ПР.НАКЛ., МИН.НЕОПР.ВР., 2Л., ЕД.Ч., М.Р.}}}
| {{{ПР.НАКЛ., МИН.НЕОПР.ВР., 2Л., ЕД.Ч., Ж.Р.}}}
| {{{ПР.НАКЛ., МИН.НЕОПР.ВР., 2Л., ЕД.Ч., СР.Р.}}}
| {{{ПР.НАКЛ., МИН.НЕОПР.ВР., 2Л., МН.Ч.}}}
|-
! 3 лице
| {{{ПР.НАКЛ., МИН.НЕОПР.ВР., 3Л., ЕД.Ч., М.Р.}}}
| {{{ПР.НАКЛ., МИН.НЕОПР.ВР., 3Л., ЕД.Ч., Ж.Р.}}}
| {{{ПР.НАКЛ., МИН.НЕОПР.ВР., 3Л., ЕД.Ч., СР.Р.}}}
| {{{ПР.НАКЛ., МИН.НЕОПР.ВР., 3Л., МН.Ч.}}}
|}
{{break}}

==== Минало предварително време (плусквамперфект) ====
Формите за ''минало предварително време в преизказно наклонение'' са същите като тези за ''[[#Минало неопределено време (перфект) 2|минало неопределено време в преизказно наклонение]]''.

==== Бъдеще време ====
{| class="forms-table detached" rules="all"
! rowspan="2" |
! colspan="3" | единствено число
! rowspan="2" | множествено число
|-
! мъжки род || женски род || среден род
|-
! 1 лице
| {{{ПР.НАКЛ., БЪД.ВР., 1Л., ЕД.Ч., М.Р.}}}
| {{{ПР.НАКЛ., БЪД.ВР., 1Л., ЕД.Ч., Ж.Р.}}}
| {{{ПР.НАКЛ., БЪД.ВР., 1Л., ЕД.Ч., СР.Р.}}}
| {{{ПР.НАКЛ., БЪД.ВР., 1Л., МН.Ч.}}}
|-
! 2 лице
| {{{ПР.НАКЛ., БЪД.ВР., 2Л., ЕД.Ч., М.Р.}}}
| {{{ПР.НАКЛ., БЪД.ВР., 2Л., ЕД.Ч., Ж.Р.}}}
| {{{ПР.НАКЛ., БЪД.ВР., 2Л., ЕД.Ч., СР.Р.}}}
| {{{ПР.НАКЛ., БЪД.ВР., 2Л., МН.Ч.}}}
|-
! 3 лице
| {{{ПР.НАКЛ., БЪД.ВР., 3Л., ЕД.Ч., М.Р.}}}
| {{{ПР.НАКЛ., БЪД.ВР., 3Л., ЕД.Ч., Ж.Р.}}}
| {{{ПР.НАКЛ., БЪД.ВР., 3Л., ЕД.Ч., СР.Р.}}}
| {{{ПР.НАКЛ., БЪД.ВР., 3Л., МН.Ч.}}}
|}
{{break}}

==== Бъдеще предварително време ====
{| class="forms-table detached" rules="all"
! rowspan="2" |
! colspan="3" | единствено число
! rowspan="2" | множествено число
|-
! мъжки род || женски род || среден род
|-
! 1 лице
| {{{ПР.НАКЛ., БЪД.ПРЕД.ВР., 1Л., ЕД.Ч., М.Р.}}}
| {{{ПР.НАКЛ., БЪД.ПРЕД.ВР., 1Л., ЕД.Ч., Ж.Р.}}}
| {{{ПР.НАКЛ., БЪД.ПРЕД.ВР., 1Л., ЕД.Ч., СР.Р.}}}
| {{{ПР.НАКЛ., БЪД.ПРЕД.ВР., 1Л., МН.Ч.}}}
|-
! 2 лице
| {{{ПР.НАКЛ., БЪД.ПРЕД.ВР., 2Л., ЕД.Ч., М.Р.}}}
| {{{ПР.НАКЛ., БЪД.ПРЕД.ВР., 2Л., ЕД.Ч., Ж.Р.}}}
| {{{ПР.НАКЛ., БЪД.ПРЕД.ВР., 2Л., ЕД.Ч., СР.Р.}}}
| {{{ПР.НАКЛ., БЪД.ПРЕД.ВР., 2Л., МН.Ч.}}}
|-
! 3 лице
| {{{ПР.НАКЛ., БЪД.ПРЕД.ВР., 3Л., ЕД.Ч., М.Р.}}}
| {{{ПР.НАКЛ., БЪД.ПРЕД.ВР., 3Л., ЕД.Ч., Ж.Р.}}}
| {{{ПР.НАКЛ., БЪД.ПРЕД.ВР., 3Л., ЕД.Ч., СР.Р.}}}
| {{{ПР.НАКЛ., БЪД.ПРЕД.ВР., 3Л., МН.Ч.}}}
|}
{{break}}

==== Бъдеще време в миналото ====
Формите за ''бъдеще време в миналото в преизказно наклонение'' са същите като тези за ''[[#Бъдеще време 2|бъдеще време в преизказно наклонение]]''.

==== Бъдеще предварително време в миналото ====
Формите за ''бъдеще предварително време в миналото в преизказно наклонение'' са същите като тези за ''[[#Бъдеще предварително време 2|бъдеще предварително време в преизказно наклонение]]''.

=== Условно наклонение ===
{| class="forms-table detached" rules="all"
! rowspan="2" |
! colspan="3" | единствено число
! rowspan="2" | множествено число
|-
! мъжки род || женски род || среден род
|-
! 1 лице
| {{{УСЛОВНО НАКЛОНЕНИЕ, 1Л., ЕД.Ч., М.Р.}}}
| {{{УСЛОВНО НАКЛОНЕНИЕ, 1Л., ЕД.Ч., Ж.Р.}}}
| {{{УСЛОВНО НАКЛОНЕНИЕ, 1Л., ЕД.Ч., СР.Р.}}}
| {{{УСЛОВНО НАКЛОНЕНИЕ, 1Л., МН.Ч.}}}
|-
! 2 лице
| {{{УСЛОВНО НАКЛОНЕНИЕ, 2Л., ЕД.Ч., М.Р.}}}
| {{{УСЛОВНО НАКЛОНЕНИЕ, 2Л., ЕД.Ч., Ж.Р.}}}
| {{{УСЛОВНО НАКЛОНЕНИЕ, 2Л., ЕД.Ч., СР.Р.}}}
| {{{УСЛОВНО НАКЛОНЕНИЕ, 2Л., МН.Ч.}}}
|-
! 3 лице
| {{{УСЛОВНО НАКЛОНЕНИЕ, 3Л., ЕД.Ч., М.Р.}}}
| {{{УСЛОВНО НАКЛОНЕНИЕ, 3Л., ЕД.Ч., Ж.Р.}}}
| {{{УСЛОВНО НАКЛОНЕНИЕ, 3Л., ЕД.Ч., СР.Р.}}}
| {{{УСЛОВНО НАКЛОНЕНИЕ, 3Л., МН.Ч.}}}
|}
{{break}}

=== Повелително наклонение ===
{| class="forms-table detached" rules="all"
! единствено число || множествено число
|-
| {{{ПОВЕЛИТЕЛНО НАКЛОНЕНИЕ, ЕД.Ч.}}}
| {{{ПОВЕЛИТЕЛНО НАКЛОНЕНИЕ, МН.Ч.}}}
|}
{{break}}

== Причастия (отглаголни прилагателни) ==

=== Минало страдателно причастие ===
{| class="forms-table detached" rules="all"
! rowspan="7" | единствено число
! rowspan="3" | мъжки род
!
| {{{МИН.СТРАД.ПРИЧ. М.Р.}}}
|-
! непълен член
| {{{МИН.СТРАД.ПРИЧ. М.Р. НЕПЪЛЕН ЧЛЕН}}}
|-
! пълен член
| {{{МИН.СТРАД.ПРИЧ. М.Р. ПЪЛЕН ЧЛЕН}}}
|-
! rowspan="2" | женски род
! 
| {{{МИН.СТРАД.ПРИЧ. Ж.Р.}}}
|-
! членувано
| {{{МИН.СТРАД.ПРИЧ. Ж.Р. ЧЛЕН}}}
|-
! rowspan="2" | среден род
!
| {{{МИН.СТРАД.ПРИЧ. СР.Р.}}}
|-
! членувано
| {{{МИН.СТРАД.ПРИЧ. СР.Р. ЧЛЕН}}}
|-
! rowspan="2" colspan="2" | множествено число
!
| {{{МИН.СТРАД.ПРИЧ. МН.Ч.}}}
|-
! членувано
| {{{МИН.СТРАД.ПРИЧ. МН.Ч. ЧЛЕН}}}
|}
{{break}}

=== Минало свършено деятелно причастие ===
{| class="forms-table detached" rules="all"
! rowspan="7" | единствено число
! rowspan="3" | мъжки род
!
| {{{МИН.ДЕЯТ.СВ.ПРИЧ. М.Р.}}}
|-
! непълен член
| {{{МИН.ДЕЯТ.СВ.ПРИЧ. М.Р. НЕПЪЛЕН ЧЛЕН}}}
|-
! пълен член
| {{{МИН.ДЕЯТ.СВ.ПРИЧ. М.Р. ПЪЛЕН ЧЛЕН}}}
|-
! rowspan="2" | женски род
! 
| {{{МИН.ДЕЯТ.СВ.ПРИЧ. Ж.Р.}}}
|-
! членувано
| {{{МИН.ДЕЯТ.СВ.ПРИЧ. Ж.Р. ЧЛЕН}}}
|-
! rowspan="2" | среден род
!
| {{{МИН.ДЕЯТ.СВ.ПРИЧ. СР.Р.}}}
|-
! членувано
| {{{МИН.ДЕЯТ.СВ.ПРИЧ. СР.Р. ЧЛЕН}}}
|-
! rowspan="2" colspan="2" | множествено число
!
| {{{МИН.ДЕЯТ.СВ.ПРИЧ. МН.Ч.}}}
|-
! членувано
| {{{МИН.ДЕЯТ.СВ.ПРИЧ. МН.Ч. ЧЛЕН}}}
|}
{{break}}

=== Минало несвършено деятелно причастие ===
{| class="forms-table detached" rules="all"
! rowspan="7" | единствено число
! rowspan="3" | мъжки род
!
| {{{МИН.ДЕЯТ.НЕСВ.ПРИЧ. М.Р.}}}
|-
! непълен член
| {{{МИН.ДЕЯТ.НЕСВ.ПРИЧ. М.Р. НЕПЪЛЕН ЧЛЕН}}}
|-
! пълен член
| {{{МИН.ДЕЯТ.НЕСВ.ПРИЧ. М.Р. ПЪЛЕН ЧЛЕН}}}
|-
! rowspan="2" | женски род
! 
| {{{МИН.ДЕЯТ.НЕСВ.ПРИЧ. Ж.Р.}}}
|-
! членувано
| {{{МИН.ДЕЯТ.НЕСВ.ПРИЧ. Ж.Р. ЧЛЕН}}}
|-
! rowspan="2" | среден род
!
| {{{МИН.ДЕЯТ.НЕСВ.ПРИЧ. СР.Р.}}}
|-
! членувано
| {{{МИН.ДЕЯТ.НЕСВ.ПРИЧ. СР.Р. ЧЛЕН}}}
|-
! rowspan="2" colspan="2" | множествено число
!
| {{{МИН.ДЕЯТ.НЕСВ.ПРИЧ. МН.Ч.}}}
|-
! членувано
| {{{МИН.ДЕЯТ.НЕСВ.ПРИЧ. МН.Ч. ЧЛЕН}}}
|}
{{break}}

=== Сегашно деятелно причастие ===
{| class="forms-table detached" rules="all"
! rowspan="7" | единствено число
! rowspan="3" | мъжки род
!
| {{{СЕГ.ДЕЯТ.ПРИЧ. М.Р.}}}
|-
! непълен член
| {{{СЕГ.ДЕЯТ.ПРИЧ. М.Р. НЕПЪЛЕН ЧЛЕН}}}
|-
! пълен член
| {{{СЕГ.ДЕЯТ.ПРИЧ. М.Р. ПЪЛЕН ЧЛЕН}}}
|-
! rowspan="2" | женски род
! 
| {{{СЕГ.ДЕЯТ.ПРИЧ. Ж.Р.}}}
|-
! членувано
| {{{СЕГ.ДЕЯТ.ПРИЧ. Ж.Р. ЧЛЕН}}}
|-
! rowspan="2" | среден род
!
| {{{СЕГ.ДЕЯТ.ПРИЧ. СР.Р.}}}
|-
! членувано
| {{{СЕГ.ДЕЯТ.ПРИЧ. СР.Р. ЧЛЕН}}}
|-
! rowspan="2" colspan="2" | множествено число
!
| {{{СЕГ.ДЕЯТ.ПРИЧ. МН.Ч.}}}
|-
! членувано
| {{{СЕГ.ДЕЯТ.ПРИЧ. МН.Ч. ЧЛЕН}}}
|}
{{break}}

== Деепричастие (отглаголно наречие) ==
{{{ДЕЕПРИЧАСТИЕ}}}
&lt;div class="hidden-links"&gt;{{{СКРИТИ ПРЕПРАТКИ}}}&lt;/div&gt;</text>
      <sha1>5ezxwzzh70nbxfo8nsuruqy5bqws1ej</sha1>
    </revision>
  </page>
</mediawiki>
